臺灣高等法院高雄分院刑事判決　93年度上訴字第867號
上　訴　人
即　被　告　申○○
選任辯護人　柳聰賢　律師
右上訴人因常業竊盜等案件，不服臺灣屏東地方法院九十二年度
訴字第八０一號中華民國九十三年六月三十日第一審判決（起訴
案號：臺灣屏東地方法院檢察署九十二年度偵字第七四號）及移
送併辦（九十三年度偵字第八二號、九十三年度他字第一八五號
），提起上訴，本院判決如左：
    主  文
原判決關於申○○共同常業竊盜部分撤銷。
申○○共同以犯竊盜罪為常業，累犯，處有期徒刑陸年，並應於
刑之執行前，令入勞動場所強制工作參年。如附表貳所示存摺、
提款卡，均沒收。
    事  實
一、申○○曾於民國八十四年間，因犯竊盜罪，經臺灣高雄地方
    法院判處有期徒刑一年，緩刑三年，緩刑期間交付保護管束
    ，於八十四年十月十七日判決確定，嗣經撤銷緩刑，入監服
    刑後於八十八年三月二十六日假釋付保護管束期滿執行完畢
    。仍不知悔改，因缺乏足夠之經濟來源，竟與曾泓欽（已經
    原審判處有期徒刑五年，未據上訴而告確定）共同基於意圖
    為自己不法之所有，本於常業竊盜及恐嚇取財之犯意聯絡，
    夥同葉志青（現在臺灣高雄地方法院審理中）、盧建銘（經
    臺灣高雄地方法院判處有期徒刑二年二月，並應於刑之執行
    前，令入勞動場所強制工作三年，尚未確定）、潘建宏三人
    （經本院另案判處有期徒刑四年，並應於刑之執行前，令入
    勞動場所強制工作三年，尚未確定）共組「竊車勒贖」集團
    ，以附表一所示之人員組合，自九十年七月二十三日起，至
    九十二年五月十八日止，於附表一所示時地，由申○○或葉
    志青持客觀上足供兇器使用之Ｔ字型起子、活動板手等工具
    （均未扣案），竊取如附表一所示壬○○等人（編號一、四
    九、五十、八十、一０九、一一０、一一一、一二二除外）
    所有之車輛共一百四十七部（含編號二一、二三、二四、五
    二號被竊二次部分，扣除編號一三０僅被竊車牌），曾泓欽
    、潘建宏、盧建銘則在旁監視周遭動態，以助成竊車行為之
    完成，得手後，申○○將車輛停放在附近偏僻地點，再由申
    ○○或葉志青或盧建銘使用人頭戶行動電話門號，向壬○○
    等被害人恫稱：「必須將指定金額匯入人頭帳戶，否則車輛
    無法取回」等語，藉此恐嚇車主，使部分車主心生畏懼，唯
    恐失去車輛，而將新台幣（下同）一萬三千元至二十萬元不
    等之金錢匯入申○○等人指定之人頭帳戶內，詳情如附表一
    所示，而由曾泓欽或申○○或盧建銘或潘建宏至提款機提領
    ，朋分花用完畢，所得不法利益共計高達六百五十餘萬元，
    並恃之作為其等生活之資。嗣經警循線查獲，並於九十二年
    八月二十日，在高雄國際小港機場將申○○拘提到案，旋即
    在其高雄市○○區○○路三二之九號五樓租處扣得甲ｉ○（
    附表一編號一二八號）隨同車輛失竊之行動電話一支。又於
    九十二年十二月十五日，在申○○位於高雄縣鳳山市○○路
    二十五號之居處，扣得甲宙○（附表一編號三五號）連同車
    輛失竊之華碩筆記型電腦一台及鍾國聖（附表一編號一二九
    號）隨車失竊之高爾夫球具等物。
二、案經屏東縣警察局、高雄市政府警察局分別報告，及台灣屏
    東地方法院檢察署檢察官主動偵查起訴暨移送原審法院併辦
    。
    理  由
壹、程序方面：
一、按被告以外之人於審判外之言詞或書面陳述，除法律有規定
    者外，不得做為證據，刑事訴訟法第一百五十九條第一項定
    有明文。次按被告以外之人於審判外之陳述，雖不符合前四
    條之規定，而經當事人於審判程序同意作為證據，法院審酌
    該言詞陳述或書面陳述作成時之情況，認為適當者，亦得為
    證據，刑事訴訟法第一百五十九條之五第一項亦有明文。本
    件附表一被害人壬○○等人於警訊時之警詢筆錄，被告及其
    辯護人同意作為證據，且被害人均無親眼目睹彼等車輛被竊
    之情形，亦未與恐嚇取財之行為人見過面，因此傳訊其等至
    本院作證，並無實益，因此本院認亦無再傳訊被害人到庭作
    證之必要，其等於警訊時之警詢筆錄並無何不適當之情形，
    故本院綜合上情，認被害人壬○○等人之警詢筆錄得作為證
    據，先此敘明。
二、按被告以外之人於檢察事務官、司法警察官或司法警察調查
    中所為之陳述，與審判中不符者，其先前之陳述具有較可信
    之特別情況，且為證明犯罪事實存否所必要者，得為證據，
    刑事訴訟法第一百五十九條之二定有明文。本件證人曾泓欽
    、盧建銘、潘建宏等人於警訊時之陳述較為詳細，而於偵查
    及原審所述，較為簡略，因此有所不相符，但其等於警詢時
    之陳述，警員曾帶其等前去查證，具有較可信之特別情況，
    且為證明犯罪事實存否所必要者，故證人曾泓欽、盧建銘、
    潘建宏之警詢筆錄得作為證據，併此敘明。
貳、實體方面：
一、訊據上訴人即被告申○○僅坦承有附表一編號一五、一七、
    一九至二一、二三至二六、二九、三十、三二、三四至四五
    、一二九、一四五至一五二等部分之竊盜及恐嚇取財犯行，
    其餘均加以否認，辯稱：我只有做這三十三件外，其餘都不
    是我做的，且我在九十一年五月十六日去泰國曼谷遊玩，至
    九十一年五月二十一日回國，這段時間他們如何去作案，我
    並不知道，亦未參與，也沒分到錢，不應該認為我有參與等
    語。
二、經查：
（一）如附表一所示被害人壬○○等人之車輛確有失竊並遭恐嚇
      取財情事，業據被害人壬○○等人（編號一、四九、五十
      、八十、一０九、一一０、一一一、一二二除外）於警訊
      指訴明確，並有車輛竊盜車牌失竊資料個別查詢報告表、
      電話通聯記錄、銀行帳戶明細表、匯款記錄、開戶資料、
      贓物領據、照片等資料附卷可稽（詳參附表一各欄），足
      證附表一之被害人等確有車輛等物失竊並遭恐嚇取財一事
      。
（二）被告與共犯曾泓欽、葉志青、盧建銘、潘建宏共組竊車勒
      贖集團，以各種不同之人員組合，分工從事上述犯行一節
      ，除據共犯曾泓欽供述屬實外，並經證人盧建銘於警詢時
      證述：「我於九十一年一月至六月間加入申○○為首之竊
      車集團，剛開始我負責提領贖款，同年七月就沒有領贖款
      了，後來因為曾泓欽執行毒品案，我就沒和申○○聯絡，
      那段期間一個月領四、五次，一次約二、三萬元至十幾萬
      元，分贓有時有拿，有時沒有，看他們高興。九十二年四
      、五月間，我又和申○○一起竊車勒贖，帳戶申○○說是
      看報紙買的，我有打過恐嚇電話，這段期間我們偷了二十
      多輛車」等語（見偵Ｂ卷第二六六頁、第三二八等頁）；
      又於原審審理時結證稱：「最初我負責領錢，誰偷車我不
      清楚，因為我沒有到現場，被告申○○、曾泓欽會拿提款
      卡給我，叫我去領錢。後來我有跟申○○、潘建宏出去偷
      車，一直到曾泓欽被關。」等情明確（見原審卷第三００
      頁）。核與證人潘建宏於警偵訊及原審審理時證述：「九
      十一年一月中旬至農曆過年前（二月十二日），我和申○
      ○一起偷車，我有把風及領贖金。被害人柯瓊惠的行動電
      話，是申○○去申請的，那輛車是我和他去偷的。」、「
      九十一年一、二月間我有參與把風、提款，車子是申○○
      偷的，用Ｔ型板手，我不清楚是誰的，板手在何處我也不
      知道」等情（見偵Ｂ卷第四七一至四七四頁，原審卷第二
      九六頁）；及證人董紅祥於原審結證述：「我有替葉志青
      收購帳戶，後來他有說是用來擄車，他說有二個朋友在南
      部做，有提到成仔。」等語（見原審卷第二八三頁）相符
      。證人曾泓欽與盧建銘、潘建宏等人所供作案細節極為詳
      細，顯係曾經經歷其事，是其等所供，應符事實而足採信
      。
（三）被告另否認附表一編號一、二、三、六、七、八、十、十
      一、十二、十三、十四、六一、六二、六五、六六、六七
      、六八、六九、七十、七一、七二、七三、七四、七五、
      七六、七八、七九、八十、八一、八二、八三、八四、八
      六、八七、八八、一二、一二一、一二二、一三四、一
      三五、一三六、一三七號部分之犯行，惟前揭犯行業據證
      人即共犯曾泓欽坦承在卷，如先前所述之犯罪事實，被告
      等人顯亦曾使用0000000000號（附表三）、
      0000000000號（附表三）、0000000
      000（附表三）、0000000000（附表三
      ）、0000000000（附表三）、000000
      0000（附表三）、00000000一（附表三
      ）號行動電話為擄車恐嚇之用，因此於此所示之附表一
      編號之犯行，顯係同遭被告申○○所屬集團所為，應可認
      定。至於附表一編號一及編號八十部分，經查被害人巳○
      ○、ｘ○○部分，雖被害人向警方報案有遭竊車及恐嚇等
      情，惟並未提供歹徒命其匯款之帳號，伊等亦未匯款，卷
      內亦無任何通聯紀錄可資比對是否為被告等人所使用，自
      無法據以認為即為被告等人所犯。另附表一編號一二二部
      分，被害人甲Ｘ○雖提供竊車恐嚇之歹徒要伊將款項匯入
      大眾銀行前金分行戶名鄒錦章帳戶，於卷內並附有歹徒之
      通聯紀錄，惟經與卷內其他被告等人所使用之人頭匯款帳
      戶及通聯紀錄比對之結果，並無相連繫之關係，自不能遽
      認被告有附表一編號一二二部分之犯罪事實。
（四）被告申○○固否認有附表一編號四、五、九、十六、十八
      、二二、二七、二八、三一、三三、四八、五七、五八、
      六十、六三、六四號之犯行（使用0000000000
      號恐嚇電話，見附表三），惟承認有附表一編號十五、
      十七、十九至二一、二三至二六、三０、三二、三四至四
      五、一二九號部分。經查，前揭犯行，業據原審共同被告
      曾泓欽坦承在卷，且同樣使用該電話之附表一編號十五、
      十九、二十、二一、二五、三十、三二、三四至四五號等
      之犯行，業已為被告於本院調查時坦承不諱，足見該電話
      確係由被告所屬集團所持有使用恐嚇被害人。又附表一編
      號十五號，被告所使用之台灣企銀新營分行戶名梁東傑之
      帳戶（匯款資料在卷），亦同為被告所屬集團使用於恐嚇
      附表一編號四、九、二八、五七、六十、六三、六四（被
      害人未匯款）被害人。而附表一編號十九，被告所使用之
      安泰商業銀行松江分行戶名梁東傑之帳戶，亦同為被告所
      屬集團使用恐嚇附表一編號五被害人。附表一編號二十號
      ，被告所使用之台東企銀台北分行戶名梁東傑帳戶，亦同
      時為被告所屬集團使用於恐嚇附表一編號三一號被害人。
      附表一編號二三號，被告所使用大眾銀行新生分行戶名郭
      瑞銘之帳戶，亦同時為被告所屬集團使用於恐嚇附表一編
      號三十號之被害人。附表一編號二十五號，被告使用之台
      東企銀台北分行戶名梁東傑之帳戶，亦同時使用於恐嚇附
      表一編號二十、三一號被害人。附表一編號三四號，被告
      承認使用大安銀行台南分行戶名梁東傑之帳戶，對被害人
      進行擄車勒贖，此帳戶被告等人亦使用於附表一編號五十
      八號之被害人。
（五）另被告否認附表一編號四六、四七、四八、四九、五十、
      五一、五二、五三、五四、五五、五六、五九、一一九、
      一三七號等犯行。惟前揭犯行非惟經共犯曾泓欽、盧建銘
      、潘建宏等人供承在案，且已如前述，被告申○○等人使
      用匯豐銀行台南分行戶名吳正一、王俊清二人帳戶，用以
      為伊等集團恐嚇被害人匯入贖款之用（例如前述附表一編
      號三七、四一、四二等被害人），因此，被告確係持有該
      等帳戶恐嚇所列附表一編號之被害人無訛。被告等所使用
      之行動電話號碼0000000000（附表三）、0
      000000000（附表三）、000000000
      0（附表三）號亦同時用於附表一編號四六、五一、五
      二、五三、五四、五五、五六、五九號被害人，被告此部
      分之犯行，亦可證明。又被告申○○等人亦使用台北銀行
      長安東路分行戶名林萬居之帳戶、玉山銀行七賢分行戶名
      邱劍煌帳戶，因此，交叉比對之結果，被告申○○等人確
      有犯前揭附表一編號所列之犯行。至於附表一編號四九部
      分，被害人並未指述歹徒命其匯入之帳戶，其後亦未匯款
      ，附表一編號五十部分，檢察官併辦附表所列匯款帳戶為
      泛亞銀行戶名為陳志蒼之帳戶，惟經比對結果，並無法證
      明被告等人確有持此人頭帳戶做為擄車勒贖之用，亦無法
      證明被告等人確係用附表三之行動電話為恐嚇取財之用
      ，因此，無法證明被告有犯附表一編號四九、五十之犯罪
      事實。
（六）被告申○○雖否認附表一編號八五、八九、九十至九七、
      一０二至一０六、一一一號之犯行（使用0000000
      000號恐嚇電話，附表三）。惟此部分犯行，已為原
      審被告曾泓欽坦承在卷，且附表一編號九十、九一、九六
      、一０四號被害人匯入贖款之帳戶，係慶豐銀行戶名吳承
      翰之帳戶，此帳戶另有附表一編號三六號之被害人柯瓊惠
      將款項匯入其中，已為被告及共犯曾泓欽坦承犯案，足見
      該帳戶係由被告所屬竊車勒贖集團持有使用中。故使用同
      一帳戶之附表一編號八九、九十、九一、九六、一０四號
      顯為被告所為，而與附表一編號九十、九一、九六、一０
      四號使用相同恐嚇電話者，自亦屬被告所為，被告申○○
      所辯，尚難採信。
（七）被告申○○固否認附表一編號九八、九九、一００、一０
      一、一０七、一０八、一０九、一一０、一一一、一一二
      至一一八號之犯行（使用0000000000號恐嚇電
      話，附表三），然此部分犯行，業據原審共同被告曾泓
      欽坦承在卷，且同樣使用該恐嚇電話之附表一編號三二、
      七一、七四、七七號犯行，已為被告二人坦承不諱，足見
      該電話確係由被告及證人曾泓欽所屬集團持有使用。又附
      表一編號七四號被害人係將贖款匯入慶豐銀行戶名張淑惠
      之帳戶，有匯款資料在卷可按，故該帳戶應係被告所屬集
      團持有，而該帳戶另有附表一編號九八、一０七號被害人
      亦遭被告申○○以上述0000000000號電話恐嚇
      ，經此交叉比對，益徵被告申○○之辯解，非屬事實。至
      於附表一編號一０九、一一０、一一一號部分，被告申○
      ○堅稱附表所列之犯罪時間，伊前往泰國，人未在國內，
      並未參與犯案等語。經查，被告申○○於九十一年五月十
      六日確實由高雄離境前往泰國曼谷，此有附卷之中華航空
      公司旅客名單在卷可稽，被告申○○確未與其他共犯前往
      竊車、以行動電話進行恐嚇等行，應可認定，此外，亦無
      證據被告申○○就此部分之犯罪事實，事先與其他共犯有
      共同犯意聯絡，並於事後有參與朋分此部分犯罪所得之情
      形，亦據證人曾泓欽於本院九十三年十二月二十二日審理
      時結證屬實（見本院卷第二二六頁），因此，前揭所列附
      表一編號一０九、一一０、一一一部分，被告申○○否認
      犯罪，尚屬可採。
（八）被告申○○否認附表一編號一二三至一二八、一三一、一
      三二、一三三號之犯行，惟附表一編號一二四號被害人係
      將贖款匯入玉山銀行七賢分行戶名邱劍煌帳戶內，而同將
      贖款匯入該帳戶者，尚有附表一編號一三一、一三二、一
      三三號被害人，此由證人盧建銘坦承與被告申○○犯案，
      顯見該帳戶係由被告申○○之犯罪集團使用，是附表一編
      號一二四號之犯行，應屬被告所屬犯罪集團所為無誤。又
      附表一編號一二三至一二七號被害人，均由附表三編號十
      二之恐嚇電話勒贖，其中被害人甲Ｆ○曾將勒贖電話錄音
      存證，經警提供錄音內容予證人盧建銘聆聽，其確認該恐
      嚇電話係由被告申○○所為，此據證人盧建銘於警訊供述
      詳實（見偵Ｂ卷第二０九頁），可見該電話係由被告申○
      ○犯罪集團使用，故附表一編號一二三至一二七號犯行，
      當屬被告犯罪集團所為。另證人即附表一編號一二八號被
      害人甲ｉ○已於警訊及本院審理時證稱：「當時車內有二
      支手機一起失竊，其中一支摩托羅拉牌後來有找回，該手
      機內建電話簿內第一筆是我家的電話，警察九十二年八月
      二十日在申○○租處搜索找到時，就是根據我家電話通知
      我去認領的。」等語（見偵Ｃ卷第一五四頁、原審卷第二
      九０頁），並有該失竊手機贓物認領保管單、手機照片等
      資料附卷可稽（見偵Ｂ卷第一三八頁至第一四五頁），被
      告申○○雖以：該手機是看跳蚤雜誌撥打0000000
      000號電話向陳先生購得等語置辯，然被害人甲ｉ○之
      車輛係於九十一年十二月十七日失竊，而0000000
      000號陳先生電話早於九十年六月十九日欠費拆機，此
      有中華電信股份有限公司函一份在卷可按（偵Ｂ卷第三七
      三頁），顯見被告申○○上開所辯，並非實在。
（九）被告申○○亦否認有附表一編號一三八、一三九、一四０
      、一四一、一四二、一四三、一四四、一五三、一五四、
      一五五、一五六號之犯行（使用0000000000號
      恐嚇電話，見附表三），惟承認附表一編號一四五至一
      五二部分之犯行。經查，前揭被告所否認之犯行，非惟業
      據共犯盧建銘坦承與被告申○○共同為之，且同樣使用該
      電話之附表一編號一四五、一四六、一四七、一四八、一
      四九、一五０、一五一、一五二號犯行，已為被告申○○
      亦於本院調查時坦承不諱，足見該電話確係由被告等人所
      持用用以恐嚇被害人。又附表一編號一四六號，被告所使
      用之萬通銀行南崁分行戶名吳旻樺之帳戶，亦作恐嚇附表
      一編號一四四、一五０、一五五、一五六號之被害人交付
      贖款之用。附表一編號一四七，被告等人使用華南商銀桃
      園分行戶名楊壁瑜之帳戶，亦同時使用於附表一編號一四
      九號。附表一編號一五二號，被告等人使用中華郵政股份
      有限公司戶名楊阿文之帳戶，亦同時使用於附表一編號一
      四一、一五四號恐嚇被害人交付贖款之用。
（十）附表一編號三五號被害人甲宙○於上述時地隨車失竊一台
      華碩牌筆記型電腦，嗣於九十二年十二月十五日為警在被
      告申○○位於高雄縣鳳山市○○路二十五號居處搜索查獲
      一節，業據證人甲宙○於警訊及原審審理時證述屬實，並
      有搜索扣押筆錄、華碩電腦股份有限公司客戶資料傳真文
      、贓物認領保管單等附卷可佐。又附表一編號十九號甲ａ
      ○隨車失竊之漢來大飯店住宿卷、編號八七號甲庚○隨車
      失竊之高爾夫球杆，均係被告申○○取走一情，已據證人
      曾泓欽供述明確（見偵Ｂ卷第五０八頁至第五０九頁），
      且被告申○○之姐吳佩嬛曾持該失竊之漢來飯店住宿券投
      宿等情，亦有漢神實業開發股份有限公司（九二）漢安字
      第三號函一份在卷可按（見偵Ｂ卷第六０六頁）。
（十一）證人葉志青於本院九十三年十二月二十二日審理時結證
        ：「我與被告申○○、曾泓欽均認識，我與申○○有金
        錢糾紛，我欠他錢，與曾泓欽無恩怨，我有與申○○作
        案。原審判決附表一，我在一審有認罪協商，所以有我
        的部分我全部承認，附表一編號五十八號，被害人ｌ○
        ○的電話，是我打一半，一半陳漢榮打的。」等語（見
        本院卷第二七三頁、第二七四頁），可見證人葉志青確
        有參與該竊車集團無誤。
（十二）原審之辯護人雖質疑警方於九十二年十二月十五日至被
        告申○○上開鳳山市居處實施夜間搜索違法，而主張扣
        得之物不得作為證據云云。惟按，有人住居或看守之住
        宅或其他處所，不得於夜間入內搜索或扣押。但經住居
        人、看守人或可為其代表之人承諾或有急迫之情形者，
        不在此限，刑事訴訟法第一百四十六條第一項定有明文
        。本件警方前次搜索因白晝無人在家，以致未能執行，
        此次於可以執行之時間內，聯絡被告申○○家人吳國弘
        、吳佩嬛，然被告家人均藉故拖延，因可執行之時間非
        長，且贓證物有湮滅之虞，認有夜間搜索之必要，而實
        施夜間搜索等情，業據起訴檢察官於本院審理時供述明
        確，並有搜索扣押筆錄在卷可證。本院認為被告申○○
        自拘獲後，均矢口否認犯行，但當時原審共同被告曾泓
        欽、證人盧建銘、潘建宏均已供承被告申○○犯案，被
        告申○○就警方查獲之贓物即被害人甲ｉ○手機來源亦
        為不實供述，參以其與原審共同被告曾泓欽面會之對話
        及與證人張欽賀之通聯譯文，均足以使警方認為被告申
        ○○有湮滅證據之虞，從而警方當時於白晝聯絡被告申
        ○○家屬前來未果，既已打草驚蛇，倘不立即實施搜索
        ，贓證物自有被湮滅之虞，可認確有急迫情形，故該次
        搜索符合上開說明，並無不合法之情事。
（十三）證人即高雄市警察局刑警大隊偵四隊十一分隊小隊長潘
        福良於本院九十三年十二月二十二日審理時結證：「本
        案是與屏東縣警察局合辦，因為時間已久，所以我已忘
        了車輛失竊一覽表究竟是誰製作的，附表是承辦人陸續
        依被害人報案資料長期建檔的。我們確實有帶去曾泓欽
        幾個地方查證，但是是否全部，我則不記得了，無法完
        全確定。至於我們有無去銀行調閱ＡＴＭ提款錄影帶，
        我無法確定，因為我們分工合作。我沒有叫曾泓欽全部
        認了，而告訴他將向檢察官求情，這樣刑度較輕，我都
        是拿資料給他看，他是看過才簽名的，我沒有叫他打勾
        。」等語（見本院卷第二六八頁、第二六九頁），且證
        人曾泓欽於本院九十三年十二月二十二日審理時結證：
        「我是在九十一年七月十九日被羈押，因為執行殘刑至
        今，從九十一年二月間起就沒有與申○○犯案，我們偷
        車時，是二人壹組，我與被告申○○總共偷過多少車，
        實際數目不記得了，但是至少三、五十台車，但警察沒
        有跟我說要以窩裡反的條件與我交涉，而我當時的心情
        是趕快認了，快去執行，當時他們有從失竊車輛匯款的
        資料列表，給我看，我想說反正認了，趕快去執行。警
        察拿附表給我看得時候，我不記得那些是我偷過的車子
        ，但我想快承認，快執行。但如果我只有偷五台車，警
        員要我承認五十台，我不會承認。」等語（見本院卷第
        二六二頁至第二六五頁），可見證人即原審共同被告曾
        泓欽於警訊時之供述並無不法取供之情形，自足採信。
（十四）證人即共犯潘建宏九十二年九月十八日之警訊中供稱：
        「我從於九十一年元月份至三月份和申○○及盧建銘等
        人開始合作竊車及恐嚇取財，由申○○提供富豪汽車一
        部作為犯罪代步工具，鎖定目標後由申○○下車竊車，
        我本人在車上把風，由盧建銘提領贓款。」等語（參Ｂ
        卷第二八三頁）。雖然，證人潘建宏事後又改稱係自九
        十一年一月中至農曆過年前與申○○犯案等語（參九十
        二年十月十五日警訊筆錄，Ｂ卷第三一五頁）；另於原
        審審理中稱九十一年一月份到過年前二月中左右與申○
        ○一起犯案、九十一年一、二月份只有我與申○○，沒
        有別人等語（見原審卷第二七頁），其前後之供述有
        不一致。惟據證人即共犯盧建銘於九十二年九月四日警
        訊中之供承：「我和申○○、潘建宏共同作案是從九十
        一年元月至三月。」等語（參Ｂ卷第二九頁背面），
        核與證人潘建宏最初所供述者相同，應屬較為可信。因
        此，共犯潘建宏應有共同參與附表一編號二四至六六號
        之犯罪事實。
（十五）此外，復有法務部調查局聲紋鑑定報告二份、檢察官勘
        驗筆錄三份、被告申○○於九十一年九月三日至台灣高
        雄第二監獄接見被告曾泓欽之會客錄音譯文一份、被告
        申○○與證人張欽賀通訊監察譯文及錄音光碟、附表一
        編號一二七號被害人甲Ｆ○所提供之恐嚇電話門號00
        00000000號電話錄音帶在卷可查。再被告上述
        竊車集團於近二年期間竊盜高達一百四十八次，分工細
        密，手法專業，佐以原審共同被告曾泓欽供稱：「我每
        星期約分得二至三萬元，當時我沒有工作」等語；證人
        盧建銘供稱：「我的部分由曾泓欽轉交給我，最少六千
        元，最多二萬五千元」等語，及本案勒贖金額高達六百
        餘萬元，被告顯恃之以營生，並以之為常業至明。且本
        件共犯潘建宏、盧建銘亦經分別判決，有本院調取之台
        灣高雄地方法院九十三年度訴字第二三八號被告潘建銘
        常業竊盜等一案、本院另案九十三年度上訴字第八四五
        號被告潘建宏竊盜等之判決書各一份附於本院卷可憑。
        綜上，本件事證明確，被告常業竊盜、恐嚇取財等犯行
        ，均堪認定。
三、核被告申○○竊盜行為，係犯刑法第三百二十二條之常業竊
    盜罪；被告擄車勒贖得逞行為，係犯刑法第三百四十六條第
    一項之恐嚇取財既遂罪，其中附表一編號二二、二四、三二
    、三五、三八、三九、四四、四五、六四、六五、六七、七
    七、七九、八一、八二、八六、八八、九二、一０六、一一
    二、一一七、一一八、一二五、一二七、一三五、一三七、
    一三八、一四五、一四八、一五一號部分，被告並未取得財
    物，核該部分被告所為，則係犯同法第三百四十六條第三項
    、第一項之恐嚇取財未遂罪，公訴人認其等均成立恐嚇取財
    既遂罪，容有未洽。被告與曾泓欽葉志青、盧建銘、潘建宏
    等人就上述犯行，彼此間互有犯意聯絡及行為分擔，均應論
    以共同正犯。被告多次恐嚇取財既遂及未遂犯行，時間緊接
    ，方法相同，觸犯構成要件相同之罪，顯係基於概括犯意反
    覆為之，為連續犯，應依刑法第五十六條之規定，論以一恐
    嚇取財既遂罪，並依法加重其刑，公訴人未引連續犯法條，
    尚有未合。被告所犯常業竊盜、恐嚇取財二罪間，有方法、
    結果之牽連關係，應依刑法第五十五條之規定，從一重之常
    業竊盜罪處斷。公訴人雖未就附表一編號四、十一、十三、
    十六、十八、二二、二七、二九、三一、三三、四七至四八
    、五一至五六、六十至六三、八四、九八、一０七、一二０
    、一二一、一二三、一二九之事實予以起訴，然本院認此與
    起訴部分，屬實質上一罪（常業犯本含有連續反覆行為之性
    質），為起訴效力所及，本院自應加以審理。被告申○○曾
    於八十四年間，因犯竊盜罪，經法院判處有期徒刑一年確定
    ，入監服刑後於八十八年三月二十六日假釋付保護管束期滿
    執行完畢，此有台灣高等法院被告全國前案紀錄表在卷可憑
    ，其於執行完畢後五年以內再犯有期徒刑以上之罪，為累犯
    ，應依刑法第四十七條之規定，加重其刑。
四、公訴意旨另以：被告申○○於附表一編號一、四九、五十、
    八十、一０九、一一０、一一一、一二二號，有竊取該被害
    人巳○○等人之車輛，並向其等恐嚇取財，因認被告申○○
    有犯刑法第三百二十二條之常業竊盜罪、刑法第三百四十六
    條第一項之恐嚇取財既遂罪嫌云云。
（一）訊據被告申○○堅稱九十一年五月十六日至九十一年五月
      二十一日出國前往泰國，並未與曾泓欽共同作案等語。
（二）經查：
    1.被害人ｐ○○、Ｓ○○、辛○○部分（即附表一編號一０
      九、一一０、一一一號），以被告申○○與共犯葉志青、
      曾泓欽、潘建宏、盧建銘等人平日之作案方式，均係由被
      告等人當天與路上隨機尋找下手之車輛，再依分工之方式
      ，進行偷車、把風，並由葉志青或申○○打電話給被害人
      恐嚇取財，於被害人將款項匯入後，再由被告等人提領出
      來而朋分之，亦據證人曾泓欽於本院九十三年十二月二十
      二日審理時結證屬實（見本院卷第二六六頁），而據卷附
      之中華航空公司高雄分公司九十三年四月三日二四Ｋ
      ＨＨＤＭ二一九號函顯示旅客姓名申○○（英譯），
      確於九十一年五月十六日自高雄離境前往泰國曼谷。顯見
      被告申○○顯未能實際參與犯罪構成要件之行為，又無證
      據證明被告確有朋分到此部分之犯罪所得，被告是否有以
      自己犯罪之意思，推由葉志青等人實施竊車、恐嚇等之行
      為，亦不無疑問。因此，被告申○○於客觀上既無實際實
      施構成要件之行為，且無證據證明被告申○○於出國前，
      即就此三個犯罪事實部分與其他共犯有犯意聯絡，而於事
      後亦未參與朋分犯罪所得，因此，難據以認定被告申○○
      對於此三個犯罪事實確係知情而有共同參與之主觀犯意。
    2.附表一編號一、八十號部分，雖被害人ｘ○○、巳○○因
      分別所有之ＹＵ－８６００、ＺＥ－２３２０車號自小客
      車失竊並接獲恐嚇電話而向警方報案，惟被害人ｘ○○、
      巳○○等人並未提供歹徒命其匯入之帳號，而其等亦未匯
      款，於卷內亦未有任何通聯紀錄及匯款資料，自難據憑以
      認定被告申○○有此部分之犯行。
    3.另附表一編號四九、五十部分，雖有卷附之通聯紀錄，惟
      未有完整之匯款資料，附表一編號一二二部分，雖有匯款
      資料及通聯紀錄，與其他匯款資料交叉比對之結果，並無
      相連繫之關係，尚無法確實證明被告申○○有此部分之犯
      行。
（三）因此既不能證明被告申○○有上開犯行，原應為被告申○
      ○該部分無罪之判決，然公訴人認被告該部分與前開論罪
      科刑部分，有實質上一罪關係，故不另為諭知被告無罪之
      判決。
五、原審就被告申○○共同常業竊盜、恐嚇取財部分，以被告申
    ○○罪證明確，因予論罪科刑，固非無見；惟查：（一）附
    表一編號一、四九、五十、八十、一０九、一一０、一一一
    、一二二號部分犯行，無法證明為被告申○○所為，原審未
    予詳查，亦認係被告申○○所為，尚有未當。（二）證人曾
    泓欽固坦承自九十年六月份起至九十一年七月十七日參與申
    ○○等人所組之竊車勒贖集團，惟堅稱其與被告申○○因為
    九十一年二月份發生爭執，直到三月份因陳塽松協調才言歸
    於好等語（參九十二年十二月十日偵訊筆錄，Ｂ卷第四九五
    頁至第四九六頁），衡以，證人即共犯曾泓欽對於本件之犯
    罪事實均坦承不諱，亦均配合警、偵、審之調查，因此，其
    所稱只有九十一年二月份沒有和被告申○○一起犯案，應屬
    可信。故而，附表一編號三十八至五六號，應僅由被告申○
    ○與葉志青、盧建銘、潘建宏等人為之，不包括曾泓欽在內
    ，原審認為亦包括曾泓欽，亦有未洽。（三）共犯即證人盧
    建銘另坦承與被告申○○等自九十一年一月份起一同犯案，
    直到曾泓欽因毒品案去執行後，我就沒有再跟申○○聯絡，
    直到九十二年四月至五月底才與申○○共同犯案（參九十二
    年九月十六、九十二年十月一日警詢筆錄，Ｂ卷第
　  二七四頁、第二七七頁），因此，附表一編號一三０竊取車
    牌Ｎ９－１０９３部分，應屬被告申○○一人所為，原審認
    係被告申○○與盧建銘共犯，猶有未當。被告申○○上訴意
    旨，坦承附表一編號一五、一七、一九至二一、二三至二六
    、二九、三十、三二、三四至四五、一二九、一四五至一五
    二等部分之犯行外，其餘均加以否認，指摘原判決不當，雖
    部分有理由，且原判決又有上開可議之處，自屬無可維持，
    應由本院將原判決該部分予以撤銷改判。爰審酌被告申○○
    之素行，犯罪之動機、目的、手段，自警訊至本院審理矢口
    否認大部分犯行，供詞反覆，僅在原審辯論終結當日因共犯
    葉志青已經落網，見大勢已去，始坦承部分犯行，但於本院
    時又翻異前詞，態度不佳，未見悔意，其在竊車勒贖集團之
    分工，年輕力盛，竟不務正業，不思勤奮工作，犯罪所得甚
    多，情節非輕等一切情狀，量處有期徒刑六年。又被告申○
    ○有多次竊盜前科，於近二年間，竊取高達一百四十七輛汽
    車，足見其有犯罪習慣，以之為常業，且其犯後態度不佳，
    未見悔意，為矯正其不良習性，本件應以令入勞動場所強制
    工作為適當，爰依竊盜犯贓物犯保安處分條例第三條第一項
    第二款、第五條第一項前段之規定，諭知其應於刑之執行前
    ，令入勞動處所強制工作三年。本件勒贖所用如附表二所示
    之存摺、提款卡，顯均為被告申○○與共犯曾泓欽、葉志青
    、盧建銘、潘建宏等人所有，業據其供承在卷，爰依刑法第
    三十八條第一項第二款之規定，宣告沒收。至行竊所用之工
    具，尚乏證據證明為被告及共犯等人所有，且目前尚屬存在
    ，及附表三所示之行動電話晶片，並非被告或共犯所有，爰
    均不為沒收之諭知，附此敘明。
據上論斷，應依刑事訴訟法第三百六十九條第一項前段、第三百
六十四條、第二百九十九條第一項前段，刑法第二十八條、第三
百二十二條、第三百四十六條第一項、第五十五條、第四十七條
、第三十八條第一項第二款，竊盜犯贓物犯保安處分條例第三條
第一項第二款、第四條、第五條第一項前段，罰金罰鍰提高標準
條例第一條前段，判決如主文。
本案經檢察官林應華到庭執行職務。
中　　華　　民　　國　　93　　年　　12　　月　　31　　日
                        刑事第二庭審判長法官  林正雄
                                      　法官  黃建榮
                                      　法官  黃壽燕
右正本證明與原本無異。
如不服本判決應於收受本判決後十日內向本院提出上訴書狀，其
未敘述上訴理由者，並得於提起上訴後十日內向本院補提理由書
狀（均須按他造當事人之人數附繕本）「切勿逕送上級法院」。
　　　　　　　　　　　　　　　  　　　書記官  黃一秋
中　　華　　民　　國　　93　　年　　12　　月　　31　　日
論罪法條：
中華民國刑法第322條
(常業竊盜)
以犯竊盜罪為常業者，處一年以上七年以下有期徒刑。
中華民國刑法第346條
(單純恐嚇罪)
意圖為自己或第三人不法之所有，以恐嚇使人將本人或第三人之
物交付者，處六月以上五年以下有期徒刑，得併科一千元以下罰
金。
以前項方法得財產上不法之利益，或使第三人得之者，亦同。
前二項之未遂犯罰之。
附表一
┌──┬───┬───┬───┬─────┬────┬────┬────┬───┬──┬──────────┐
│編號│被害人│共犯  │發現失│發現失    │失竊車號│匯款銀行│匯款日期│通聯／│匯款│備註                │
│    │      │      │竊時間│竊地點    │廠牌    │帳戶帳號│匯款金額│附表三│資料│                    │
├──┼───┼───┼───┼─────┼────┼────┼────┼───┼──┼──────────┤
│一  │巳○○│曾泓欽│6.│高雄市五福│ZE-2320 │未匯款  │未匯款  │Ｘ    │Ｘ  │                    │
│    │      │申○○│時  │路與林森一│日產    │        │        │      │    │                    │
│    │      │葉志青│      │路路口    │        │        │        │      │    │                    │
├──┼───┼───┼───┼─────┼────┼────┼────┼───┼──┼──────────┤
│二  │壬○○│曾泓欽│7.│高雄市左營│E8-8511 │已忘記  │7.  │Ｄ卷  │Ｘ  │                    │
│    │      │申○○│時  │區○○路九│BMW     │        │八萬元  │P.1／ │    │                    │
│    │      │葉志青│      │八三號    │        │        │        │    │    │                    │
├──┼───┼───┼───┼─────┼────┼────┼────┼───┼──┼──────────┤
│三  │乙○○│曾泓欽│8.6.│高雄市小港│6K-5577 │大眾銀行│8.8.  │Ｄ卷  │Ｅ卷│                    │
│    │      │申○○│時  │區○○路  │日產    │新營分行│五萬元  │P.13、│P.14│                    │
│    │      │葉志青│      │          │        │00000000│        │14／│本院│                    │
│    │      │      │      │          │        │5190    │        │      │卷二│                    │
│    │      │      │      │          │        │梁東傑  │        │      │P.12│                    │
│    │      │      │      │          │        │        │        │      │4   │                    │
├──┼───┼───┼───┼─────┼────┼────┼────┼───┼──┼──────────┤
│四  │辰○○│曾泓欽│8.8.│高雄市楠梓│VW-3828 │台灣企銀│8.9.  │Ｇ卷  │Ｇ卷│（併辦）            │
│    │      │申○○│時  │區○○路與│賓士    │新營分行│二十萬元│P.79  │P100│                    │
│    │      │葉志青│      │岳陽路口  │        │00000000│        │／  │本院│                    │
│    │      │      │      │          │        │085     │        │      │卷二│                    │
│    │      │      │      │          │        │梁東傑  │        │      │P.18│                    │
│    │      │      │      │          │        │        │        │      │6   │                    │
├──┼───┼───┼───┼─────┼────┼────┼────┼───┼──┼──────────┤
│五  │甲玄○│曾泓欽│8.8.│高雄市明誠│VZ-8888 │安泰銀行│8.8.  │Ｄ卷  │Ｅ卷│                    │
│    │      │申○○│時  │二路一六八│賓士    │松江分行│十五萬元│P.14／│P.45│                    │
│    │      │葉志青│      │號        │        │00000000│        │    │本院│                    │
│    │      │      │      │          │        │411900  │        │      │卷二│                    │
│    │      │      │      │          │        │梁東傑  │        │      │P.24│                    │
│    │      │      │      │          │        │        │        │      │2   │                    │
├──┼───┼───┼───┼─────┼────┼────┼────┼───┼──┼──────────┤
│六  │甲甲○│曾泓欽│8.8.│高雄縣鳥松│S6-8875 │已忘記  │8.9.  │Ｄ卷  │Ｘ  │                    │
│    │      │申○○│時  │鄉長庚醫院│賓士    │        │十萬元  │P.15／│    │                    │
│    │      │葉志青│      │旁        │        │        │        │    │    │                    │
├──┼───┼───┼───┼─────┼────┼────┼────┼───┼──┼──────────┤
│七  │張照及│曾泓欽│8.14.│台南市小東│N2-5985 │誠泰銀行│8.16.  │Ｄ卷  │原審│                    │
│    │      │申○○│時  │路與勝利路│BMW     │松江分行│六萬元  │P.17、│卷P.│                    │
│    │      │葉志青│      │口        │        │00000000│        │18／│136-│                    │
│    │      │      │      │          │        │4363    │        │      │137 │                    │
│    │      │      │      │          │        │梁東傑  │        │      │本院│                    │
│    │      │      │      │          │        │        │        │      │卷二│                    │
│    │      │      │      │          │        │        │        │      │P.38│                    │
│    │      │      │      │          │        │        │        │      │    │                    │
├──┼───┼───┼───┼─────┼────┼────┼────┼───┼──┼──────────┤
│八  │甲Ｍ○│曾泓欽│8.19.│屏東縣恒春│ZE-1116 │已忘記  │已忘記  │Ｄ卷  │Ｘ  │                    │
│    │      │申○○│時  │鎮墾丁台２│賓士    │        │八萬元  │P20／ │    │                    │
│    │      │葉志青│      │６線旁    │        │        │        │    │    │                    │
├──┼───┼───┼───┼─────┼────┼────┼────┼───┼──┼──────────┤
│九  │宇○○│曾泓欽│8.20.│台南市永華│C9-0022 │指定    │8.  │Ｄ卷  │Ｘ  │                    │
│    │      │申○○│時  │路八十巷二│日產    │台灣企銀│六萬元  │P.3、4│    │                    │
│    │      │葉志青│      │八號      │        │新營分行│        │、20  │    │                    │
│    │      │      │      │          │        │00000000│        │／│    │                    │
│    │      │      │      │          │        │085     │        │      │    │                    │
│    │      │      │      │          │        │梁東傑  │        │      │    │                    │
├──┼───┼───┼───┼─────┼────┼────┼────┼───┼──┼──────────┤
│十  │Ｅ○○│曾泓欽│8.20.│台南市中區│TI-8995 │已忘記  │8.  │Ｄ卷  │Ｘ  │起訴書附表記載被害人│
│    │      │申○○│時  │南門路二三│賓士    │        │八萬元  │P4、20│    │已忘記匯款日期      │
│    │      │葉志青│      │五號對面  │        │        │        │-21／ │    │                    │
│    │      │      │      │          │        │        │        │  │    │                    │
├──┼───┼───┼───┼─────┼────┼────┼────┼───┼──┼──────────┤
│十一│甲午○│曾泓欽│8.│台南市北安│N5-2709 │國泰世華│8.  │Ｇ卷  │Ｇ卷│（併辦）            │
│    │      │申○○│時  │路三段七一│賓士    │復興分行│十一萬元│P.80  │P106│                    │
│    │      │葉志青│      │八號對面  │        │00000000│        │／  │    │併辦附表記載世華銀行│
│    │      │      │      │          │        │359913  │        │      │    │                    │
│    │      │      │      │          │        │梁東傑  │        │      │    │                    │
├──┼───┼───┼───┼─────┼────┼────┼────┼───┼──┼──────────┤
│十二│Ｉ○○│曾泓欽│8.│高雄縣岡山│TW-9185 │台北銀行│8.  │Ｄ卷  │原審│起訴書附表記載匯款日│
│    │      │申○○│時  │鎮○○○路│BMW     │中山分行│八萬元  │P.7,21│卷  │期為7.          │
│    │      │葉志青│      │一四三號  │        │00000000│        │／│P.58│                    │
│    │      │      │      │          │        │3748    │        │      │本院│                    │
│    │      │      │      │          │        │梁東傑  │        │      │卷二│                    │
│    │      │      │      │          │        │        │        │      │P.32│                    │
│    │      │      │      │          │        │        │        │      │    │                    │
├──┼───┼───┼───┼─────┼────┼────┼────┼───┼──┼──────────┤
│十三│甲Ｒ○│曾泓欽│8.│高雄市苓雅│UQ-2767 │台北銀行│8.  │Ｇ卷  │Ｇ卷│（併辦）            │
│    │      │申○○│７時  │區○○○路│賓士    │中山分行│九萬元  │P.80  │P107│                    │
│    │      │葉志青│      │四一九號前│        │00000000│        │／  │本院│                    │
│    │      │      │      │          │        │3748    │        │      │卷二│                    │
│    │      │      │      │          │        │梁東傑  │        │      │P.32│                    │
│    │      │      │      │          │        │        │        │      │    │                    │
├──┼───┼───┼───┼─────┼────┼────┼────┼───┼──┼──────────┤
│十四│ｎ○○│曾泓欽│8.│高雄市前鎮│C3-9030 │萬通銀行│8.  │Ｄ卷  │Ｅ卷│起訴書附表記載已忘記│
│    │      │申○○│１時  │區○○○街│賓士    │（即中國│十三萬元│P.10,1│P117│帳號、匯款二十萬元  │
│    │      │葉志青│      │一六五號  │        │信託銀行│        │1／ │本院│                    │
│    │      │      │      │          │        │）北台南│        │      │卷二│                    │
│    │      │      │      │          │        │簡易型分│        │      │P.16│                    │
│    │      │      │      │          │        │行      │        │      │0-16│                    │
│    │      │      │      │          │        │00000000│        │      │1   │                    │
│    │      │      │      │          │        │095919  │        │      │    │                    │
│    │      │      │      │          │        │黃士哲  │        │      │    │                    │
├──┼───┼───┼───┼─────┼────┼────┼────┼───┼──┼──────────┤
│十五│甲ｂ○│曾泓欽│9.│高雄市苓雅│DH-0489 │台灣企銀│9.  │Ｄ卷  │Ｅ卷│                    │
│    │      │申○○│時  │區○○○路│日產    │新營分行│十萬元  │P.22,2│P.24│                    │
│    │      │葉志青│      │與和平路口│        │00000000│        │3／ │本院│                    │
│    │      │      │      │          │        │085     │        │      │卷二│                    │
│    │      │      │      │          │        │梁東傑  │        │      │P.18│                    │
│    │      │      │      │          │        │        │        │      │6   │                    │
├──┼───┼───┼───┼─────┼────┼────┼────┼───┼──┼──────────┤
│十六│ｗ○○│曾泓欽│9.│高雄市前鎮│YI-0579 │第一銀行│9.  │Ｇ卷  │Ｇ卷│（併辦）            │
│    │      │申○○│時  │區○○○路│賓士    │富強分行│十萬元  │P.81  │P109│                    │
│    │      │葉志青│      │二九七號  │        │00000000│        │／  │    │                    │
│    │      │      │      │          │        │00000000│        │      │    │                    │
│    │      │      │      │          │        │61      │        │      │    │                    │
│    │      │      │      │          │        │邵銘城  │        │      │    │                    │
├──┼───┼───┼───┼─────┼────┼────┼────┼───┼──┼──────────┤
│十七│地○○│曾泓欽│10.2.│高雄市新興│XN-0022 │已忘記  │已忘記  │Ｄ卷  │Ｘ  │                    │
│    │      │申○○│時  │區○○○路│賓士    │        │十五萬元│P.23  │    │                    │
│    │      │葉志青│      │四五五號  │        │        │        │／  │    │                    │
├──┼───┼───┼───┼─────┼────┼────┼────┼───┼──┼──────────┤
│十八│甲己○│曾泓欽│10.3.│高雄市新興│ZJ-0571 │台新銀行│10.3.  │Ｇ卷  │Ｇ卷│（併辦）            │
│    │      │申○○│１時  │區○○路與│賓士    │南京東路│十萬元  │P.82  │P101│                    │
│    │      │葉志青│      │民權路口  │        │分行    │        │／  │,111│                    │
│    │      │      │      │          │        │00000000│        │      │本院│                    │
│    │      │      │      │          │        │213400  │        │      │卷二│                    │
│    │      │      │      │          │        │梁東傑  │        │      │P.68│                    │
├──┼───┼───┼───┼─────┼────┼────┼────┼───┼──┼──────────┤
│十九│甲ａ○│曾泓欽│10.3.│高雄市新興│YJ-7558 │安泰銀行│10.4.  │Ｄ卷  │Ｅ卷│◎漢神住宿卷        │
│    │      │申○○│時  │區○○○路│賓士    │松江分行│八萬元  │P.23,2│P.45│                    │
│    │      │葉志青│      │二三號  │        │00000000│        │4／ │Ｃ卷│                    │
│    │      │      │      │          │        │411900  │        │      │P.18│                    │
│    │      │      │      │          │        │梁東傑  │        │      │本院│                    │
│    │      │      │      │          │        │        │        │      │卷二│                    │
│    │      │      │      │          │        │        │        │      │P.24│                    │
│    │      │      │      │          │        │        │        │      │2   │                    │
│    │      │      │      │          │        │        │        │      │    │                    │
├──┼───┼───┼───┼─────┼────┼────┼────┼───┼──┼──────────┤
│二十│甲未○│曾泓欽│10.4.│高雄市苓雅│YK-7889 │台東企銀│10.4.  │Ｄ卷  │Ｅ卷│起訴書附表記載車號  │
│    │      │申○○│３時  │區○○○路│賓士    │台北分行│十萬元  │P.23,2│P.36│YX-7889             │
│    │      │葉志青│      │八號      │        │00000000│        │4／ │本院│                    │
│    │      │      │      │          │        │143600  │        │      │卷二│                    │
│    │      │      │      │          │        │梁東傑  │        │      │P.23│                    │
│    │      │      │      │          │        │        │        │      │5   │                    │
├──┼───┼───┼───┼─────┼────┼────┼────┼───┼──┼──────────┤
│二一│甲Ｘ○│曾泓欽│10.7.│高雄市前鎮│XC-7896 │大安銀行│10.8.  │Ｄ卷  │Ｅ卷│                    │
│    │      │申○○│凌晨  │區○○○路│賓士    │台南分行│十萬元  │P.25  │P.11│                    │
│    │      │葉志青│      │四二六號  │        │00000000│        │／  │2   │                    │
│    │      │      │      │          │        │81017   │        │      │本院│                    │
│    │      │      │      │          │        │魏友恭  │        │      │卷二│                    │
│    │      │      │      │          │        │        │        │      │P.22│                    │
│    │      │      │      │          │        │        │        │      │7   │                    │
├──┼───┼───┼───┼─────┼────┼────┼────┼───┼──┼──────────┤
│二二│未○○│曾泓欽│10.7.│高雄市新興│VI-0686 │未匯款  │未匯款  │Ｇ卷  │Ｘ  │（併辦）            │
│    │      │申○○│時  │區○○○街│        │        │        │P.82  │    │                    │
│    │      │葉志青│      │與七賢一路│        │        │        │／  │    │                    │
│    │      │      │      │口        │        │        │        │      │    │                    │
├──┼───┼───┼───┼─────┼────┼────┼────┼───┼──┼──────────┤
│二三│ｔ○○│曾泓欽│12.│高雄市苓雅│YH-1198 │大眾銀行│12.  │Ｄ卷  │Ｅ卷│起訴書附表記載匯款日│
│    │      │申○○│時  │區○○路七│賓士    │新生分行│八萬元  │P.33,3│P.11│期為九十年十二月三十│
│    │      │葉志青│      │一號      │        │00000000│        │4／ │本院│日                  │
│    │      │      │      │          │        │0441    │        │      │卷二│                    │
│    │      │      │      │          │        │郭瑞銘  │        │      │P.19│                    │
│    │      │      │      │          │        │        │        │      │0   │                    │
├──┼───┼───┼───┼─────┼────┼────┼────┼───┼──┼──────────┤
│二四│Ｊ○○│曾泓欽│1.10.│高雄市前鎮│E4-6847 │未匯款  │未匯款  │Ｄ卷  │Ｘ  │起訴書附表記載行為人│
│    │      │申○○│時  │區○○路一│賓士    │        │        │P.131,│    │為曾泓欽、申○○、葉│
│    │      │葉志青│      │九六號    │        │        │        │35,138│    │志青。              │
│    │      │盧建銘│      │          │        │        │        │／  │    │                    │
│    │      │潘建宏│      │          │        │        │        │      │    │                    │
├──┼───┼───┼───┼─────┼────┼────┼────┼───┼──┼──────────┤
│二五│酉○○│曾泓欽│1.13.│高雄市成功│YK-5066 │台東企銀│1.14.  │Ｄ卷  │Ｅ卷│起訴書附表記載行為人│
│    │      │申○○│時  │二路四號  │賓士    │台北分行│四萬元  │P.32,1│P.37│為曾泓欽、申○○、葉│
│    │      │葉志青│      │          │        │00000000│        │28／│本院│志青；匯款帳戶已忘記│
│    │      │盧建銘│      │          │        │143600  │        │      │卷二│；車號為YX-5066。   │
│    │      │潘建宏│      │          │        │梁東傑  │        │      │P.23│                    │
│    │      │      │      │          │        │        │        │      │5   │                    │
├──┼───┼───┼───┼─────┼────┼────┼────┼───┼──┼──────────┤
│二六│甲ｈ○│曾泓欽│1.13.│高雄市凱旋│VP-5205 │已忘記  │1.15.  │Ｄ卷  │Ｘ  │起訴書附表記載行為人│
│    │      │申○○│時  │四路金銀島│賓士    │        │七萬元  │P.138,│    │為曾泓欽、申○○、葉│
│    │      │葉志青│      │購物中心停│        │        │        │35,36 │    │志青。              │
│    │      │盧建銘│      │車場      │        │        │        │／  │    │                    │
│    │      │潘建宏│      │          │        │        │        │      │    │                    │
├──┼───┼───┼───┼─────┼────┼────┼────┼───┼──┼──────────┤
│二七│劉美容│曾泓欽│1.14.│高雄市鼓山│8S-1337 │已忘記  │三萬元  │Ｇ卷  │Ｘ  │（併辦）            │
│    │      │申○○│時  │區○○○路│BMW     │        │        │P.83  │    │起訴書附表記載行為人│
│    │      │葉志青│      │與明誠三路│        │        │        │／  │    │為曾泓欽、申○○、葉│
│    │      │盧建銘│      │口        │        │        │        │      │    │志青；車款記載為賓士│
│    │      │潘建宏│      │          │        │        │        │      │    │。                  │
├──┼───┼───┼───┼─────┼────┼────┼────┼───┼──┼──────────┤
│二八│宙○○│曾泓欽│1.14.│高雄市成功│YA-1107 │台灣企銀│1.15.  │Ｄ卷  │原審│起訴書附表記載行為人│
│    │      │申○○│時  │路與復興路│賓士    │新營分行│六萬元  │P.25,2│卷  │為曾泓欽、申○○、葉│
│    │      │葉志青│      │口        │        │00000000│        │6,32,1│P.68│志青。              │
│    │      │盧建銘│      │          │        │085     │        │28／│本院│                    │
│    │      │潘建宏│      │          │        │梁東傑  │        │      │卷二│                    │
│    │      │      │      │          │        │        │        │      │P.18│                    │
│    │      │      │      │          │        │        │        │      │8   │                    │
├──┼───┼───┼───┼─────┼────┼────┼────┼───┼──┼──────────┤
│二九│甲ｇ○│曾泓欽│1.15.│屏東市瑞光│VX-5928 │玉山銀行│1.15.  │Ｇ卷  │Ｇ卷│（併辦）            │
│    │      │申○○│８時  │路        │賓士    │永康分行│四萬元  │P.84／│P.11│併辦附表記載行為人為│
│    │      │葉志青│      │          │        │00000000│        │    │4   │曾泓欽、申○○、葉志│
│    │      │盧建銘│      │          │        │61046   │        │      │本院│青。                │
│    │      │潘建宏│      │          │        │邵銘城  │        │      │卷二│                    │
│    │      │      │      │          │        │        │        │      │P.18│                    │
│    │      │      │      │          │        │        │        │      │8   │                    │
├──┼───┼───┼───┼─────┼────┼────┼────┼───┼──┼──────────┤
│三十│黃啟榮│曾泓欽│1.15.│高雄市三民│J9-9033 │大眾銀行│1.  │Ｄ卷  │Ｅ卷│起訴書附表記載行為人│
│    │      │申○○│時  │區○○○路│日產    │新生分行│三萬元  │P.26,2│P.10│為曾泓欽、申○○、葉│
│    │      │葉志青│      │七二號  │        │00000000│        │7,36,3│本院│志青。              │
│    │      │盧建銘│      │          │        │0441    │        │7,128 │卷二│                    │
│    │      │潘建宏│      │          │        │郭瑞銘  │        │／│P.19│                    │
│    │      │      │      │          │        │        │        │      │1   │                    │
├──┼───┼───┼───┼─────┼────┼────┼────┼───┼──┼──────────┤
│三一│Ｙ○○│曾泓欽│1.15.│高雄市三民│P2-1256 │台東企銀│1.16.  │Ｇ卷  │Ｅ卷│（併辦）            │
│    │      │申○○│時  │區○○○路│日產    │台北分行│五萬元  │P.85  │P.37│併辦附表記載行為人為│
│    │      │葉志青│      │與合江街口│        │00000000│        │／  │本院│曾泓欽、申○○、葉志│
│    │      │盧建銘│      │          │        │143600  │        │      │卷二│青。                │
│    │      │潘建宏│      │          │        │梁東傑  │        │      │P.23│                    │
│    │      │      │      │          │        │        │        │      │5   │                    │
├──┼───┼───┼───┼─────┼────┼────┼────┼───┼──┼──────────┤
│三二│甲Ｓ○│曾泓欽│1.16.│高雄市市中│YO-2971 │未匯款  │未匯款  │Ｄ卷  │Ｘ  │起訴書附表記載行為人│
│    │      │申○○│時  │一路七賢國│日產    │        │        │P.26,2│    │為曾泓欽、申○○、葉│
│    │      │葉志青│      │小旁      │        │        │        │7,36,6│    │志青。              │
│    │      │盧建銘│      │          │        │        │        │2,129,│    │                    │
│    │      │潘建宏│      │          │        │        │        │139／ │    │                    │
│    │      │      │      │          │        │        │        ││    │                    │
├──┼───┼───┼───┼─────┼────┼────┼────┼───┼──┼──────────┤
│三三│甲Ｔ○│曾泓欽│1.16.│高雄縣鳥松│E5-5531 │已忘記  │1.17.  │Ｇ卷  │Ｘ  │（併辦）            │
│    │      │申○○│時  │鄉○○路澄│賓士    │        │三萬元  │P.83  │    │併辦附表記載行為人為│
│    │      │葉志青│      │清湖大門前│        │        │        │／  │    │曾泓欽、申○○、葉志│
│    │      │盧建銘│      │停車場    │        │        │        │      │    │青。                │
│    │      │潘建宏│      │          │        │        │        │      │    │                    │
├──┼───┼───┼───┼─────┼────┼────┼────┼───┼──┼──────────┤
│三四│ｊ○○│曾泓欽│1.17.│高雄縣鳳山│BK-1889 │大安銀行│1.17.  │Ｄ卷  │原審│起訴書附表記載行為人│
│    │      │申○○│７時  │市○○路五│日產    │台南分行│三萬元  │P26,27│卷  │為曾泓欽、申○○、葉│
│    │      │葉志青│      │二號    │        │00000000│        │,36,12│P.72│志青。              │
│    │      │盧建銘│      │          │        │5307    │        │9／ │本院│                    │
│    │      │潘建宏│      │          │        │梁東傑  │        │    │卷二│                    │
│    │      │      │      │          │        │        │        │      │P.23│                    │
│    │      │      │      │          │        │        │        │      │0   │                    │
├──┼───┼───┼───┼─────┼────┼────┼────┼───┼──┼──────────┤
│三五│甲宙○│曾泓欽│1.│台南縣新營│3M-9708 │未匯款  │未匯款  │Ｄ卷  │Ｘ  │◎華碩行動電腦一部（│
│    │      │申○○│時  │市○○路四│賓士    │        │        │P.129 │    │12NG005533）被竊。  │
│    │      │葉志青│      │七號      │        │        │        │／  │    │起訴書附表記載行為人│
│    │      │盧建銘│      │          │        │        │        │      │    │為曾泓欽、申○○、葉│
│    │      │潘建宏│      │          │        │        │        │      │    │志青。              │
├──┼───┼───┼───┼─────┼────┼────┼────┼───┼──┼──────────┤
│三六│柯瓊惠│曾泓欽│1.│高雄市楠梓│C2-0908 │慶豐銀行│1.  │Ｄ卷  │Ｅ卷│◎遭冒名申請泛亞電訊│
│    │      │申○○│時  │區○○路都│日產    │大同分行│二萬七千│P.140,│P.10│門號0000000000。    │
│    │      │葉志青│      │會公園前  │        │00000000│元      │38／│5   │起訴書附表記載行為人│
│    │      │盧建銘│      │          │        │753800  │        │      │本院│為潘建宏、申○○、葉│
│    │      │潘建宏│      │          │        │吳承翰  │        │      │卷二│志青。              │
│    │      │      │      │          │        │        │        │      │P.16│                    │
│    │      │      │      │          │        │        │        │      │7   │                    │
├──┼───┼───┼───┼─────┼────┼────┼────┼───┼──┼──────────┤
│三七│甲申○│曾泓欽│1.│高雄市三民│YX-4388 │匯豐銀行│2.1.  │Ｄ卷  │Ｅ卷│起訴書附表記載行為人│
│    │      │申○○│時  │區○○○路│日產    │台南分行│六萬元  │P.131,│P.72│為潘建宏、申○○、葉│
│    │      │葉志青│      │與建國路口│        │00000000│        │29／│本院│志青；失竊時間為九十│
│    │      │盧建銘│      │          │        │3388    │        │      │卷二│一年二月一日；車號為│
│    │      │潘建宏│      │          │        │吳正一  │        │      │P.14│YV-4388；匯款日期九 │
│    │      │      │      │          │        │        │        │      │4   │十一年二月七日。    │
├──┼───┼───┼───┼─────┼────┼────┼────┼───┼──┼──────────┤
│三八│鐘由美│申○○│2.3.│高雄市苓雅│A9-2741 │未匯款  │未匯款  │Ｄ卷  │Ｘ  │起訴書附表記載行為人│
│    │      │葉志青│時  │區○○路一│日產    │        │        │P.131,│    │為潘建宏、申○○、葉│
│    │      │盧建銘│      │九之四號│        │        │        │29,30 │    │志青。              │
│    │      │潘建宏│      │          │        │        │        │／  │    │                    │
│    │      │      │      │          │        │        │        │      │    │                    │
├──┼───┼───┼───┼─────┼────┼────┼────┼───┼──┼──────────┤
│三九│Ｊ○○│申○○│2.4.│高雄市前金│E4-6847 │未匯款  │未匯款  │Ｄ卷  │Ｘ  │◎被偷二次，另一次為│
│    │      │葉志青│７時  │區○○○路│賓士    │        │        │P.29,3│    │編號二四。          │
│    │      │盧建銘│      │一三五號  │        │        │        │0,131 │    │◎取走高爾夫球具價值│
│    │      │潘建宏│      │          │        │        │        │／  │    │二萬元。            │
│    │      │      │      │          │        │        │        │      │    │起訴書附表記載行為人│
│    │      │      │      │          │        │        │        │      │    │為潘建宏、申○○、葉│
│    │      │      │      │          │        │        │        │      │    │志青。              │
├──┼───┼───┼───┼─────┼────┼────┼────┼───┼──┼──────────┤
│四十│ｋ○○│申○○│2.4.│高雄縣仁武│E3-8908 │帳號忘記│2.5.  │Ｄ卷  │Ｘ  │起訴書附表記載行為人│
│    │      │葉志青│時  │鄉○○路高│日產    │        │六萬元（│P.132,│    │為潘建宏、申○○、葉│
│    │      │盧建銘│      │架橋下    │        │        │因帳號錯│30,31 │    │志青。              │
│    │      │潘建宏│      │          │        │        │誤退回六│／  │    │                    │
│    │      │      │      │          │        │        │萬元）  │      │    │                    │
├──┼───┼───┼───┼─────┼────┼────┼────┼───┼──┼──────────┤
│四一│癸○○│申○○│2.4.│屏東市大武│VN-2878 │匯豐銀行│2.5.  │Ｄ卷  │Ｃ卷│起訴書附表記載行為人│
│    │      │葉志青│時  │里武林路段│賓士    │台南分行│十萬元  │P.131 │P.49│為潘建宏、申○○、葉│
│    │      │盧建銘│      │          │        │00000000│        │／  │Ｅ卷│志青。              │
│    │      │潘建宏│      │          │        │9388    │        │      │P.93│                    │
│    │      │      │      │          │        │王俊清  │        │      │本院│                    │
│    │      │      │      │          │        │        │        │      │卷二│                    │
│    │      │      │      │          │        │        │        │      │P.15│                    │
│    │      │      │      │          │        │        │        │      │3   │                    │
├──┼───┼───┼───┼─────┼────┼────┼────┼───┼──┼──────────┤
│四二│甲Ｙ○│申○○│2.4.│屏東市自由│WO-2866 │匯豐銀行│2.5.  │Ｄ卷  │Ｃ卷│起訴書附表記載行為人│
│    │      │葉志青│時  │路大樂賣場│賓士    │台南分行│八萬元  │P.132 │P.47│為潘建宏、申○○、葉│
│    │      │盧建銘│      │停車場    │        │00000000│        │Ａ卷  │Ｅ卷│志青。              │
│    │      │潘建宏│      │          │        │3388    │        │P.10  │P.70│                    │
│    │      │      │      │          │        │吳正一  │        │／  │Ａ卷│                    │
│    │      │      │      │          │        │        │        │      │P.8 │                    │
│    │      │      │      │          │        │        │        │      │本院│                    │
│    │      │      │      │          │        │        │        │      │卷二│                    │
│    │      │      │      │          │        │        │        │      │P.14│                    │
│    │      │      │      │          │        │        │        │      │5   │                    │
├──┼───┼───┼───┼─────┼────┼────┼────┼───┼──┼──────────┤
│四三│甲Ａ○│申○○│2.4.│高雄市前金│VK-3867 │已忘記  │2.5.  │Ｄ卷  │Ｘ  │起訴書附表記載行為人│
│    │      │葉志青│時  │區○○路與│賓士    │        │十萬元  │P.132,│    │為潘建宏、申○○、葉│
│    │      │盧建銘│      │瑞源路口  │        │        │        │30,31 │    │志青。              │
│    │      │潘建宏│      │          │        │        │        │／  │    │                    │
│    │      │      │      │          │        │        │        │      │    │                    │
├──┼───┼───┼───┼─────┼────┼────┼────┼───┼──┼──────────┤
│四四│ｖ○○│申○○│2.5.│高雄市左營│CL-9911 │未匯款  │未匯款  │Ｄ卷  │Ｘ  │起訴書附表記載行為人│
│    │      │葉志青│時  │區○○路十│波斯克  │        │        │P.133,│    │為申○○、葉志青。  │
│    │      │盧建銘│      │號        │        │        │        │31,32 │    │                    │
│    │      │潘建宏│      │          │        │        │        │／  │    │                    │
│    │      │      │      │          │        │        │        │      │    │                    │
├──┼───┼───┼───┼─────┼────┼────┼────┼───┼──┼──────────┤
│四五│ｏ○○│申○○│2.17.│高雄縣鳳山│D3-1081 │未匯款  │未匯款  │Ｄ卷  │Ｘ  │起訴書附表記載行為人│
│    │      │葉志青│時  │市○○路花│日產    │        │        │P.141,│    │為潘建宏、申○○、葉│
│    │      │盧建銘│      │市內停車場│        │        │        │38    │    │志青。              │
│    │      │潘建宏│      │          │        │        │        │／  │    │                    │
├──┼───┼───┼───┼─────┼────┼────┼────┼───┼──┼──────────┤
│四六│甲壬○│申○○│2.18.│屏東市自由│YE-2728 │匯豐銀行│2.19.  │Ｄ卷  │Ｃ卷│（未經起訴亦未併辦）│
│    │      │葉志青│時  │路段      │賓士    │台南分行│五萬元  │P.142 │P.58│                    │
│    │      │盧建銘│      │          │        │00000000│        │Ａ卷  │Ｅ卷│                    │
│    │      │潘建宏│      │          │        │3388    │        │P.22  │P.69│                    │
│    │      │      │      │          │        │吳正一  │        │／  │Ａ卷│                    │
│    │      │      │      │          │        │        │        │      │P.20│                    │
│    │      │      │      │          │        │        │        │      │本院│                    │
│    │      │      │      │          │        │        │        │      │卷二│                    │
│    │      │      │      │          │        │        │        │      │P.14│                    │
│    │      │      │      │          │        │        │        │      │7   │                    │
├──┼───┼───┼───┼─────┼────┼────┼────┼───┼──┼──────────┤
│四七│甲Ｅ○│申○○│2.19.│高雄市前鎮│E8-1276 │匯豐銀行│2.20.  │Ｘ    │Ｅ卷│（未經起訴亦未併辦）│
│    │      │葉志青│時  │區○○路與│日產    │台南分行│四萬元  │      │P.89│                    │
│    │      │盧建銘│      │新光路口  │        │00000000│        │      │,95 │                    │
│    │      │潘建宏│      │          │        │9388    │        │      │本院│                    │
│    │      │      │      │          │        │王俊清  │        │      │卷二│                    │
│    │      │      │      │          │        │        │        │      │P.15│                    │
│    │      │      │      │          │        │        │        │      │4   │                    │
├──┼───┼───┼───┼─────┼────┼────┼────┼───┼──┼──────────┤
│四八│歐陽金│申○○│2.20.│高雄市新興│YE-7699 │匯豐銀行│2.  │Ｄ卷  │Ｅ卷│（未經起訴亦未併辦）│
│    │修    │葉志青│時  │區○○○路│賓士    │台南分行│七萬元  │P.152,│P.96│                    │
│    │      │盧建銘│      │二五九號  │        │00000000│        │41／│本院│                    │
│    │      │潘建宏│      │          │        │9388    │        │    │卷二│                    │
│    │      │      │      │          │        │王俊清  │        │      │P.15│                    │
│    │      │      │      │          │        │        │        │      │4,15│                    │
│    │      │      │      │          │        │        │        │      │5   │                    │
├──┼───┼───┼───┼─────┼────┼────┼────┼───┼──┼──────────┤
│四九│甲Ｑ○│申○○│2.20.│屏東縣麟洛│8M-7283 │未匯款  │未匯款  │Ｄ卷  │Ｘ  │（未經起訴亦未併辦）│
│    │      │葉志青│時  │鄉○○路二│賓士    │        │        │P.79,9│    │                    │
│    │      │盧建銘│      │六九號    │        │        │        │5／ │    │                    │
│    │      │潘建宏│      │          │        │        │        │      │    │                    │
├──┼───┼───┼───┼─────┼────┼────┼────┼───┼──┼──────────┤
│五十│Ｍ○○│申○○│2.│高雄市前鎮│VM-8166 │已忘記  │2.  │Ｇ卷  │Ｘ  │（併辦）            │
│    │      │葉志青│時  │區○○路與│賓士    │        │五萬元  │P.86  │    │併辦附表記載行為人為│
│    │      │盧建銘│      │復興路口  │        │        │        │／  │    │曾泓欽、申○○、葉志│
│    │      │潘建宏│      │          │        │        │        │      │    │青；匯款帳戶為泛亞銀│
│    │      │      │      │          │        │        │        │      │    │行陳志蒼。          │
├──┼───┼───┼───┼─────┼────┼────┼────┼───┼──┼──────────┤
│五一│甲Ｈ○│申○○│2.│高雄市前鎮│YV-9178 │匯豐銀行│2.  │Ｄ卷  │Ｅ卷│（未經起訴亦未併辦）│
│    │      │葉志青│時  │區○○路與│日產    │台南分行│三萬元  │P.156,│P.68│                    │
│    │      │盧建銘│      │瑞祥街口  │        │00000000│        │41,42 │本院│                    │
│    │      │潘建宏│      │          │        │3388    │        │／  │卷二│                    │
│    │      │      │      │          │        │吳正一  │        │      │P.14│                    │
│    │      │      │      │          │        │        │        │      │8   │                    │
├──┼───┼───┼───┼─────┼────┼────┼────┼───┼──┼──────────┤
│五二│Ｕ○○│申○○│2.│高雄市三民│YN-7708 │匯豐銀行│2.  │Ｄ卷  │Ｅ卷│（未經起訴亦未併辦）│
│    │      │葉志青│時  │區○○○路│日產    │台南分行│八萬元  │P.41／│P.91│                    │
│    │      │盧建銘│      │與灣興路口│        │00000000│        │    │本院│                    │
│    │      │潘建宏│      │          │        │9388(ATM│        │      │卷二│                    │
│    │      │      │      │          │        │轉帳)   │        │      │P.15│                    │
│    │      │      │      │          │        │王俊清  │        │      │5   │                    │
├──┼───┼───┼───┼─────┼────┼────┼────┼───┼──┼──────────┤
│五三│Ｚ○○│申○○│2.│高雄市前鎮│D8-4233 │匯豐銀行│3.1.  │Ｄ卷  │Ｃ卷│（未經起訴亦未併辦）│
│    │      │葉志青│時  │區○○○路│日產    │台南分行│五萬元  │P.162,│P.69│◎被偷二次，另一次編│
│    │      │盧建銘│      │與一心路口│        │00000000│        │41,42 │本院│號為七八。          │
│    │      │潘建宏│      │          │        │3388    │        │／  │卷二│                    │
│    │      │      │      │          │        │吳正一  │        │      │P.14│                    │
│    │      │      │      │          │        │        │        │      │8   │                    │
├──┼───┼───┼───┼─────┼────┼────┼────┼───┼──┼──────────┤
│五四│子○○│申○○│2.│高雄市楠梓│YX-7021 │本來要求│3.1.  │Ｄ卷  │Ｃ卷│（未經起訴亦未併辦）│
│    │      │葉志青│時  │區○○路楠│日產    │匯王俊清│三萬元  │P.41, │P.72│                    │
│    │      │盧建銘│      │梓國小前  │        │匯豐銀行│        │42／│Ｅ卷│                    │
│    │      │潘建宏│      │          │        │台南分行│        │      │P.67│                    │
│    │      │      │      │          │        │00000000│        │      │,96 │                    │
│    │      │      │      │          │        │9388    │        │      │本院│                    │
│    │      │      │      │          │        │後改匯  │        │      │卷二│                    │
│    │      │      │      │          │        │匯豐台南│        │      │P.14│                    │
│    │      │      │      │          │        │00000000│        │      │8   │                    │
│    │      │      │      │          │        │3388    │        │      │    │                    │
│    │      │      │      │          │        │吳正一  │        │      │    │                    │
├──┼───┼───┼───┼─────┼────┼────┼────┼───┼──┼──────────┤
│五五│甲天○│申○○│2.│高雄縣鳥松│ZG-1707 │匯豐銀行│2.  │Ｄ卷  │Ｃ卷│（未經起訴亦未併辦）│
│    │      │葉志青│時  │鄉○○路大│日產    │台南分行│六萬元  │P.41／│P.75│                    │
│    │      │盧建銘│      │華國小前  │        │00000000│        │    │Ｅ卷│                    │
│    │      │潘建宏│      │          │        │3388    │        │      │P.68│                    │
│    │      │      │      │          │        │吳正一  │        │      │本院│                    │
│    │      │      │      │          │        │        │        │      │卷二│                    │
│    │      │      │      │          │        │        │        │      │P.14│                    │
│    │      │      │      │          │        │        │        │      │8   │                    │
├──┼───┼───┼───┼─────┼────┼────┼────┼───┼──┼──────────┤
│五六│甲ｅ○│申○○│2.│高雄縣鳳山│E7-2423 │匯豐銀行│3.1.  │Ｄ卷  │Ｅ卷│（未經起訴亦未併辦）│
│    │      │葉志青│時  │市○○○路│日產    │台南分行│二萬元  │P.41／│P.67│                    │
│    │      │盧建銘│      │與文武路口│        │00000000│        │    │本院│                    │
│    │      │潘建宏│      │          │        │3388    │        │      │卷二│                    │
│    │      │      │      │          │        │吳正一  │        │      │P.14│                    │
│    │      │      │      │          │        │        │        │      │8   │                    │
├──┼───┼───┼───┼─────┼────┼────┼────┼───┼──┼──────────┤
│五七│ａ○○│曾泓欽│3.10.│高雄市前鎮│V4-2697 │台灣企銀│3.12.  │Ｄ卷  │Ｅ卷│起訴書附表記載行為人│
│    │      │申○○│時  │區○○路與│日產    │新營分行│五萬元  │P.98,4│P.26│為曾泓欽、申○○、葉│
│    │      │葉志青│      │育樂路口  │        │00000000│        │3,44／│本院│志青，匯款日期為九十│
│    │      │盧建銘│      │          │        │085     │        │    │卷二│一年三月十一日。    │
│    │      │潘建宏│      │          │        │梁東傑  │        │      │P.18│                    │
│    │      │      │      │          │        │        │        │      │8   │                    │
├──┼───┼───┼───┼─────┼────┼────┼────┼───┼──┼──────────┤
│五八│ｌ○○│曾泓欽│3.10.│高雄市前鎮│DW-7379 │大安商銀│3.14.  │Ｄ卷  │Ｅ卷│◎恐嚇時有錄音。    │
│    │      │申○○│時  │區○○路與│日產    │台南分行│一萬三千│P.98,4│P.3 │起訴書附表記載行為人│
│    │      │葉志青│      │忠誠路口  │        │00000000│元      │3,44,4│本院│為曾泓欽、申○○、葉│
│    │      │盧建銘│      │          │        │5307    │        │5／ │卷二│志青。              │
│    │      │潘建宏│      │          │        │梁東傑  │        │      │P.23│                    │
│    │      │      │      │          │        │        │        │      │0   │                    │
├──┼───┼───┼───┼─────┼────┼────┼────┼───┼──┼──────────┤
│五九│ｅ○○│曾泓欽│3.14.│高雄縣鳳山│D9-5089 │已忘記  │3.15.  │Ｄ卷  │Ｘ  │起訴書附表記載行為人│
│    │      │申○○│７時  │市○○○路│日產    │        │三萬元  │P.166 │    │為曾泓欽、申○○、葉│
│    │      │葉志青│      │一九巷口│        │        │        │,90,91│    │志青。              │
│    │      │盧建銘│      │          │        │        │        │／  │    │                    │
│    │      │潘建宏│      │          │        │        │        │      │    │                    │
├──┼───┼───┼───┼─────┼────┼────┼────┼───┼──┼──────────┤
│六十│ｒ○○│曾泓欽│3.17.│高雄市鼓山│ZG-4112 │台灣企銀│3.18.  │Ｇ卷  │Ｇ卷│（併辦）            │
│    │      │申○○│時  │區○○路與│日產    │新營分行│六萬元  │P.91／│P.11│併辦附表記載行為人為│
│    │      │葉志青│      │美術東五路│        │00000000│        │    │5   │曾泓欽、申○○、葉志│
│    │      │盧建銘│      │口        │        │085     │        │      │本院│青；匯款銀行為彰化銀│
│    │      │潘建宏│      │          │        │梁東傑  │        │      │卷二│行帳號00000000000。 │
│    │      │      │      │          │        │        │        │      │P.18│                    │
│    │      │      │      │          │        │        │        │      │8   │                    │
├──┼───┼───┼───┼─────┼────┼────┼────┼───┼──┼──────────┤
│六一│甲Ｂ○│曾泓欽│3.19.│嘉義市東區│9L-5999 │匯通銀行│3.19.  │Ｇ卷  │Ｇ卷│（併辦）            │
│    │      │申○○│６時  │大雅路二段│中華    │（現併為│四萬三千│P.92／│P.11│併辦附表記載行為人為│
│    │      │葉志青│      │四三三巷三│        │國泰世華│元      │    │6   │曾泓欽、申○○、葉志│
│    │      │盧建銘│      │八號前    │        │行建國分│        │      │本院│青。                │
│    │      │潘建宏│      │          │        │行）    │        │      │卷二│                    │
│    │      │      │      │          │        │00000000│        │      │P.50│                    │
│    │      │      │      │          │        │32296   │        │      │    │                    │
│    │      │      │      │          │        │梁東傑  │        │      │    │                    │
├──┼───┼───┼───┼─────┼────┼────┼────┼───┼──┼──────────┤
│六二│丙○○│曾泓欽│3.19.│台南縣新市│TK-6845 │華信銀行│3.20.  │Ｇ卷  │Ｇ卷│（併辦）            │
│    │      │申○○│時  │鄉○○路與│賓士    │（即建華│七萬元  │P.93／│P.11│併辦附表記載行為人為│
│    │      │葉志青│      │工業路口  │        │銀行）北│        │    │7   │曾泓欽、申○○、葉志│
│    │      │盧建銘│      │          │        │台中分行│        │      │本院│青。                │
│    │      │潘建宏│      │          │        │00000000│        │      │卷二│                    │
│    │      │      │      │          │        │054293  │        │      │P.17│                    │
│    │      │      │      │          │        │溫宏祥  │        │      │6   │                    │
├──┼───┼───┼───┼─────┼────┼────┼────┼───┼──┼──────────┤
│六三│Ｐ○○│曾泓欽│3.│嘉義縣大林│5M-6530 │台灣企銀│3.  │Ｇ卷  │Ｅ卷│（併辦）            │
│    │      │申○○│時  │鎮下潭底慈│日產    │新營分行│三萬元  │P.92／│P.29│併辦附表記載行為人為│
│    │      │葉志青│      │濟醫院旁  │        │00000000│        │    │    │曾泓欽、申○○、葉志│
│    │      │盧建銘│      │          │        │085     │        │      │    │青；匯款銀行及帳號為│
│    │      │潘建宏│      │          │        │梁東傑  │        │      │    │台灣企銀新營分行梁東│
│    │      │      │      │          │        │        │        │      │    │傑00000000000。     │
├──┼───┼───┼───┼─────┼────┼────┼────┼───┼──┼──────────┤
│六四│甲Ｋ○│曾泓欽│3.│高雄市前鎮│ZA-7617 │指定梁東│未匯款  │Ｄ卷  │Ｘ  │起訴書附表記載行為人│
│    │      │申○○│時  │區○○路  │三陽    │傑台灣企│        │P.50／│    │為曾泓欽、申○○、葉│
│    │      │葉志青│      │          │        │銀新營分│        │    │    │志青；匯款銀行為台北│
│    │      │盧建銘│      │          │        │行帳戶但│        │      │    │企銀；匯款金額為三萬│
│    │      │潘建宏│      │          │        │未匯款  │        │      │    │元。                │
├──┼───┼───┼───┼─────┼────┼────┼────┼───┼──┼──────────┤
│六五│戌○○│曾泓欽│3.│高雄縣鳳山│D7-3898 │未匯款  │未匯款  │Ｄ卷  │Ｘ  │起訴書附表記載行為人│
│    │      │申○○│時  │市○○路三│日產    │        │        │P.50,5│    │為曾泓欽、申○○、葉│
│    │      │葉志青│      │九一巷路邊│        │        │        │1／ │    │志青。              │
│    │      │盧建銘│      │停車格    │        │        │        │      │    │                    │
│    │      │潘建宏│      │          │        │        │        │      │    │                    │
├──┼───┼───┼───┼─────┼────┼────┼────┼───┼──┼──────────┤
│六六│Ｎ○○│曾泓欽│3.│屏東市博愛│F6-6195 │匯通銀行│3.  │Ｄ卷  │Ｃ卷│起訴書附表記載行為人│
│    │      │申○○│時  │路三七三號│賓士    │（現併為│九萬元  │P.51／│P.84│為曾泓欽、申○○、葉│
│    │      │葉志青│      │前        │        │國泰世華│        │    │    │志青。              │
│    │      │盧建銘│      │          │        │行建國分│        │      │本院│                    │
│    │      │潘建宏│      │          │        │行）    │        │      │卷二│                    │
│    │      │      │      │          │        │00000000│        │      │P.51│                    │
│    │      │      │      │          │        │32296   │        │      │    │                    │
│    │      │      │      │          │        │梁東傑  │        │      │    │                    │
├──┼───┼───┼───┼─────┼────┼────┼────┼───┼──┼──────────┤
│六七│ｚ○○│曾泓欽│4.9.│高雄縣大樹│6K-9290 │未匯款  │未匯款  │Ｄ卷  │Ｘ  │起訴書附表記載行為人│
│    │      │申○○│時  │鄉九曲村九│三陽    │        │        │P.52,5│    │為曾泓欽、申○○、葉│
│    │      │葉志青│      │曲路與九大│        │        │        │3／ │    │志青。              │
│    │      │盧建銘│      │路口      │        │        │        │      │    │                    │
├──┼───┼───┼───┼─────┼────┼────┼────┼───┼──┼──────────┤
│六八│ｙ○○│曾泓欽│4.10.│高雄市小港│ZC-5263 │已忘記  │4.10.  │Ｄ卷  │Ｘ  │起訴書附表記載行為人│
│    │      │申○○│時  │區○○路  │BMW     │        │五萬元  │P.52,5│    │為曾泓欽、申○○、葉│
│    │      │葉志青│      │          │        │        │        │3／ │    │志青。              │
│    │      │盧建銘│      │          │        │        │        │      │    │                    │
├──┼───┼───┼───┼─────┼────┼────┼────┼───┼──┼──────────┤
│六九│甲戊○│曾泓欽│4.15.│高雄市前鎮│YU-2023 │台北銀行│4.16.  │Ｄ卷  │Ｃ卷│起訴書附表記載行為人│
│    │      │申○○│時  │區○○路與│日產    │長安東分│七萬元  │P.53／│P.89│為曾泓欽、申○○、葉│
│    │      │葉志青│      │瑞興街一四│        │行203210│        │    │本院│志青；匯款日期已忘記│
│    │      │盧建銘│      │八巷口    │        │823954  │        │      │卷二│。                  │
│    │      │      │      │          │        │林萬居  │        │      │P.60│                    │
├──┼───┼───┼───┼─────┼────┼────┼────┼───┼──┼──────────┤
│七十│ｄ○○│曾泓欽│4.15.│高雄市前鎮│5K-0998 │台北銀行│4.16.  │ Ｄ卷 │原審│起訴書附表記載行為人│
│    │      │申○○│時  │區○○路與│日產    │長安東分│三萬二千│P.53／│卷P.│為曾泓欽、申○○、葉│
│    │      │葉志青│      │新光路口  │        │行203210│元      │    │140-│志青；匯款金額三萬元│
│    │      │盧建銘│      │          │        │823954（│        │      │142 │。                  │
│    │      │      │      │          │        │AMT轉帳 │        │      │本院│                    │
│    │      │      │      │          │        │）林萬居│        │      │卷二│                    │
│    │      │      │      │          │        │        │        │      │P.60│                    │
├──┼───┼───┼───┼─────┼────┼────┼────┼───┼──┼──────────┤
│七一│甲亥○│曾泓欽│4.16.│高雄縣橋頭│E3-5368 │已忘記  │4.17.  │Ｄ卷  │Ｘ  │起訴書附表記載行為人│
│    │      │申○○│時  │鄉高苑工商│日產    │        │三至五萬│P.58／│    │為曾泓欽、申○○、葉│
│    │      │葉志青│      │前        │        │        │元      │    │    │志青；匯款日期為九十│
│    │      │盧建銘│      │          │        │        │        │      │    │一年五月廿四日；匯款│
│    │      │      │      │          │        │        │        │      │    │金額為三萬五千元。  │
├──┼───┼───┼───┼─────┼────┼────┼────┼───┼──┼──────────┤
│七二│Ｔ○○│曾泓欽│4.16.│高雄市新興│6K-9042 │慶豐銀行│4.18.  │Ｄ卷  │Ｅ卷│起訴書附表記載行為人│
│    │      │申○○│時  │區○○街二│日產    │大安分行│三萬元  │P.102,│P.10│為曾泓欽、申○○、葉│
│    │      │葉志青│      │五一號    │        │00000000│        │46／│9   │志青；匯款日期為九十│
│    │      │盧建銘│      │          │        │836800  │        │      │本院│一年四月十七日。    │
│    │      │      │      │          │        │林雨潔  │        │      │卷二│                    │
│    │      │      │      │          │        │        │        │      │P.20│                    │
│    │      │      │      │          │        │        │        │      │2   │                    │
├──┼───┼───┼───┼─────┼────┼────┼────┼───┼──┼──────────┤
│七三│天○○│曾泓欽│4.16.│高雄市前鎮│ZB-7552 │已忘記  │已忘記  │Ｄ卷  │Ｘ  │起訴書記載被害人為吳│
│    │      │申○○│時  │區○○路復│BMW     │        │三萬元  │P.46／│    │豐隆。              │
│    │      │葉志青│      │興國小旁停│        │        │        │    │    │                    │
│    │      │      │      │車格      │        │        │        │      │    │                    │
├──┼───┼───┼───┼─────┼────┼────┼────┼───┼──┼──────────┤
│七四│ｉ○○│曾泓欽│4.16.│台南市平豐│ZG-2573 │慶豐銀行│4.17.  │Ｄ卷  │Ｅ卷│起訴書附表記載行為人│
│    │      │申○○│時  │與郡平路口│日產    │大同分行│四萬元  │P.58／│P.10│為曾泓欽、申○○、葉│
│    │      │葉志青│      │（億載國小│        │00000000│        │    │3   │志青；匯款金額為四萬│
│    │      │盧建銘│      │）        │        │161700  │        │      │本院│五千元。            │
│    │      │      │      │          │        │張淑慧  │        │      │卷二│                    │
│    │      │      │      │          │        │        │        │      │P.16│                    │
│    │      │      │      │          │        │        │        │      │4   │                    │
├──┼───┼───┼───┼─────┼────┼────┼────┼───┼──┼──────────┤
│七五│黃興達│曾泓欽│4.16.│高雄市苓雅│D9-1279 │慶豐銀行│4.18.  │Ｄ卷  │Ｅ卷│起訴書附表記載行為人│
│    │      │申○○│時  │區○○路與│日產    │大安分行│五萬元  │P.102,│P.10│為曾泓欽、申○○、葉│
│    │      │葉志青│      │輔仁路口停│        │00000000│        │46／│9   │志青；匯款日期為九十│
│    │      │盧建銘│      │車場      │        │836800  │        │      │本院│一年四月十九日。    │
│    │      │      │      │          │        │林雨潔  │        │      │卷二│                    │
│    │      │      │      │          │        │        │        │      │P.20│                    │
│    │      │      │      │          │        │        │        │      │2   │                    │
├──┼───┼───┼───┼─────┼────┼────┼────┼───┼──┼──────────┤
│七六│Ｆ○○│曾泓欽│4.17.│高雄市楠梓│ZD-7341 │台北國際│4.19.  │Ｄ卷  │原審│起訴書附表記載行為人│
│    │      │申○○│時  │區○○路一│日產    │商銀桃園│五萬元  │P.46,4│卷P.│為曾泓欽、申○○、葉│
│    │      │葉志青│      │九四號    │        │分行0850│        │7／ │125 │志青；匯款銀行為中國│
│    │      │盧建銘│      │          │        │00000000│        │      │    │商銀桃園分行；未記載│
│    │      │      │      │          │        │00      │        │      │    │匯款日期。          │
│    │      │      │      │          │        │鄭瑞興  │        │      │    │                    │
├──┼───┼───┼───┼─────┼────┼────┼────┼───┼──┼──────────┤
│七七│甲ｄ○│曾泓欽│4.18.│台南縣永康│8J-9935 │未匯款  │未匯款  │Ｄ卷  │Ｘ  │起訴書附表記載行為人│
│    │      │申○○│時  │市○○○路│日產    │        │        │P.54,6│    │為曾泓欽、申○○、葉│
│    │      │葉志青│      │          │        │        │        │2／ │    │志青；匯款日期為九十│
│    │      │盧建銘│      │          │        │        │        │      │    │一年五月廿四日。    │
├──┼───┼───┼───┼─────┼────┼────┼────┼───┼──┼──────────┤
│七八│Ｚ○○│曾泓欽│4.18.│高雄縣鳥松│D8-4233 │台北銀行│4.19.  │Ｄ卷  │Ｃ卷│◎被偷二次，另一次為│
│    │      │申○○│時  │鄉○○路  │日產    │長安東分│二萬元  │P.103,│P.70│編號五三。          │
│    │      │葉志青│      │          │        │行203210│        │46,47 │本院│起訴書附表記載行為人│
│    │      │盧建銘│      │          │        │823954  │        │／  │卷二│為曾泓欽、申○○、葉│
│    │      │      │      │          │        │林萬居  │        │      │P.60│志青。              │
├──┼───┼───┼───┼─────┼────┼────┼────┼───┼──┼──────────┤
│七九│甲Ｏ○│曾泓欽│4.18.│高雄市苓雅│D8-8509 │未匯款  │未匯款  │Ｄ卷  │Ｘ  │起訴書附表記載行為人│
│    │      │申○○│時  │區○○路  │三陽    │        │        │P.103,│    │為曾泓欽、申○○、葉│
│    │      │葉志青│      │          │        │        │        │46,47 │    │志青。              │
│    │      │盧建銘│      │          │        │        │        │／  │    │                    │
├──┼───┼───┼───┼─────┼────┼────┼────┼───┼──┼──────────┤
│八十│ｘ○○│曾泓欽│4.│高雄市前鎮│YU-8600 │未匯款  │未匯款  │Ｘ    │Ｘ  │起訴書附表記載行為人│
│    │      │申○○│時  │區○○路與│日產    │        │        │      │    │為曾泓欽、申○○、葉│
│    │      │葉志青│      │新光路口  │        │        │        │      │    │志青。              │
│    │      │盧建銘│      │          │        │        │        │      │    │                    │
├──┼───┼───┼───┼─────┼────┼────┼────┼───┼──┼──────────┤
│八一│甲丑○│曾泓欽│4.│高雄市前金│S7-6372 │未匯款  │未匯款  │Ｄ卷  │Ｘ  │起訴書附表記載行為人│
│    │      │申○○│時  │區市○○路│日產    │        │        │P.103,│    │為曾泓欽、申○○、葉│
│    │      │葉志青│      │五一九巷口│        │        │        │47,48,│    │志青。              │
│    │      │盧建銘│      │          │        │        │        │49／│    │                    │
├──┼───┼───┼───┼─────┼────┼────┼────┼───┼──┼──────────┤
│八二│甲戌○│曾泓欽│4.│雲林縣虎尾│S2-9767 │未匯款  │未匯款  │Ｄ卷  │Ｘ  │起訴書附表記載行為人│
│    │      │申○○│時  │鎮○○路水│日產    │        │        │P.104,│    │為曾泓欽、申○○、葉│
│    │      │葉志青│      │源路口    │        │        │        │48／│    │志青。              │
│    │      │盧建銘│      │          │        │        │        │      │    │                    │
├──┼───┼───┼───┼─────┼────┼────┼────┼───┼──┼──────────┤
│八三│甲丁○│曾泓欽│4.│雲林縣斗六│7L-0107 │安泰銀行│4.  │Ｄ卷  │原審│起訴書附表記載行為人│
│    │      │申○○│時  │市○○路二│日產    │民權分行│六萬元  │P.104,│卷P.│為曾泓欽、申○○、葉│
│    │      │葉志青│      │二四號前  │        │00000000│        │48／│63  │志青。              │
│    │      │盧建銘│      │          │        │634900  │        │      │本院│                    │
│    │      │      │      │          │        │林萬居  │        │      │卷二│                    │
│    │      │      │      │          │        │        │        │      │P.17│                    │
│    │      │      │      │          │        │        │        │      │1   │                    │
├──┼───┼───┼───┼─────┼────┼────┼────┼───┼──┼──────────┤
│八四│ｕ○○│曾泓欽│4.│嘉義市西區│C4-7789 │台北銀行│4.  │Ｄ卷  │Ｇ卷│（併辦）            │
│    │      │申○○│時  │友愛路與保│日產    │農安分行│四萬元  │P.94  │P.11│併辦附表記載行為人為│
│    │      │葉志青│      │安二路口  │        │00000000│        │／  │8   │曾泓欽、申○○、葉志│
│    │      │盧建銘│      │          │        │0000000 │        │      │本院│青。                │
│    │      │      │      │          │        │林惠娟  │        │      │卷二│                    │
│    │      │      │      │          │        │        │        │      │P.20│                    │
│    │      │      │      │          │        │        │        │      │5   │                    │
├──┼───┼───┼───┼─────┼────┼────┼────┼───┼──┼──────────┤
│八五│賴韋芩│曾泓欽│4.│高雄縣鳥松│ZG-3275 │萬泰銀行│4.  │Ｄ卷  │Ｅ卷│起訴書附表記載行為人│
│    │      │申○○│時  │鄉長庚醫院│日產    │高雄分行│三萬元  │P.108,│P.12│為曾泓欽、申○○、葉│
│    │      │葉志青│      │後門      │        │00000000│        │63／│6   │志青；匯款銀行已忘記│
│    │      │盧建銘│      │          │        │3005    │        │      │    │；匯款日期為九十一年│
│    │      │      │      │          │        │黃治家  │        │      │    │四月廿七日；匯款金額│
│    │      │      │      │          │        │        │        │      │    │十二萬。            │
├──┼───┼───┼───┼─────┼────┼────┼────┼───┼──┼──────────┤
│八六│甲Ｖ○│曾泓欽│4.│高雄市前鎮│9A-4986 │未匯款  │未匯款  │Ｄ卷  │Ｘ  │起訴書附表記載行為人│
│    │      │申○○│時  │區鎮與│日產    │        │        │P.106,│    │為曾泓欽、申○○、葉│
│    │      │葉志青│      │凱旋路口  │        │        │        │49,50 │    │志青。              │
│    │      │盧建銘│      │          │        │        │        │／  │    │                    │
├──┼───┼───┼───┼─────┼────┼────┼────┼───┼──┼──────────┤
│八七│甲庚○│曾泓欽│4.│高雄市前鎮│P2-8679 │已忘記  │4.  │Ｄ卷  │Ｘ  │起訴書附表記載行為人│
│    │      │申○○│時  │區○○○路│賓士    │        │九萬元  │P.106,│    │為曾泓欽、申○○、葉│
│    │      │葉志青│      │五一四號  │        │        │        │49,50 │    │志青；匯款日期已忘記│
│    │      │盧建銘│      │          │        │        │        │／  │    │。                  │
│    │      │      │      │          │        │        │        │      │    │                    │
├──┼───┼───┼───┼─────┼────┼────┼────┼───┼──┼──────────┤
│八八│甲卯○│曾泓欽│4.│高雄市前鎮│YI-7003 │未匯款  │未匯款  │Ｄ卷  │Ｘ  │起訴書附表記載行為人│
│    │      │申○○│０時  │區○○路路│富豪    │        │        │P.106,│    │為曾泓欽、申○○、葉│
│    │      │葉志青│      │邊停車位  │        │        │        │49,50 │    │志青。              │
│    │      │盧建銘│      │          │        │        │        │／  │    │                    │
├──┼───┼───┼───┼─────┼────┼────┼────┼───┼──┼──────────┤
│八九│蘇美珠│曾泓欽│4.│高雄市苓雅│YE-6118 │慶豐銀行│4.  │Ｘ    │Ｅ卷│起訴書附表記載行為人│
│    │      │申○○│時│區○○路與│賓士    │大同分行│七萬元  │      │P.10│為曾泓欽、申○○、葉│
│    │      │葉志青│分    │永泰街口  │        │00000000│        │      │5   │志青。              │
│    │      │盧建銘│      │          │        │753800  │        │      │本院│                    │
│    │      │      │      │          │        │吳承翰  │        │      │卷二│                    │
│    │      │      │      │          │        │        │        │      │P.16│                    │
│    │      │      │      │          │        │        │        │      │7   │                    │
├──┼───┼───┼───┼─────┼────┼────┼────┼───┼──┼──────────┤
│九十│ｔ○○│曾泓欽│4.│高雄縣鳳山│YH-1198 │慶豐銀行│5.2.  │Ｄ卷  │Ｅ卷│◎被偷二次，另一次編│
│    │      │申○○│時  │市○○○路│賓士    │大同分行│六萬元  │P.109,│P.10│號為二三。          │
│    │      │葉志青│      │三六號    │        │00000000│        │64,73 │5   │起訴書附表記載行為人│
│    │      │盧建銘│      │          │        │753800  │        │／  │本院│為曾泓欽、申○○、葉│
│    │      │      │      │          │        │吳承翰  │        │      │卷二│志青。              │
│    │      │      │      │          │        │        │        │      │P.16│                    │
│    │      │      │      │          │        │        │        │      │7   │                    │
├──┼───┼───┼───┼─────┼────┼────┼────┼───┼──┼──────────┤
│九一│甲ｃ○│曾泓欽│4.│屏東市民生│6K-4473 │慶豐銀行│5.2.  │Ｄ卷  │Ｅ卷│起訴書附表記載行為人│
│    │      │申○○│時  │東路國仁醫│喜美    │大同分行│四萬元  │P.108,│P.10│為曾泓欽、申○○、葉│
│    │      │葉志青│      │院旁      │        │00000000│        │64,65,│5   │志青；匯款銀行、帳戶│
│    │      │盧建銘│      │          │        │753800  │        │73／│本院│、帳號已忘記。      │
│    │      │      │      │          │        │吳承翰  │        │      │卷二│                    │
│    │      │      │      │          │        │        │        │      │P.16│                    │
│    │      │      │      │          │        │        │        │      │7   │                    │
├──┼───┼───┼───┼─────┼────┼────┼────┼───┼──┼──────────┤
│九二│甲巳○│曾泓欽│5.1.│高雄市河東│YD-9091 │未匯款  │未匯款  │Ｄ卷  │Ｘ  │起訴書附表記載行為人│
│    │      │申○○│時  │路三五六號│賓士    │        │        │P.109,│    │為曾泓欽、申○○、葉│
│    │      │葉志青│      │          │        │        │        │73,74 │    │志青。              │
│    │      │盧建銘│      │          │        │        │        │／  │    │                    │
├──┼───┼───┼───┼─────┼────┼────┼────┼───┼──┼──────────┤
│九三│Ｇ○○│曾泓欽│5.1.│高雄市中華│YN-5439 │台北銀行│5.2.  │Ｄ卷  │Ｅ卷│起訴書附表記載行為人│
│    │      │申○○│時  │路與大順路│日產    │高雄分行│五萬五千│P.110,│P.30│為曾泓欽、申○○、葉│
│    │      │葉志青│      │口        │        │00000000│元      │64,65 │本院│志青。              │
│    │      │盧建銘│      │          │        │5779    │        │／  │卷二│                    │
│    │      │      │      │          │        │陳永春  │        │      │P.21│                    │
│    │      │      │      │          │        │        │        │      │5   │                    │
├──┼───┼───┼───┼─────┼────┼────┼────┼───┼──┼──────────┤
│九四│Ｋ○○│曾泓欽│5.1.│高雄市市中│WN-5389 │郵局    │5.2.  │Ｄ卷  │Ｅ卷│起訴書附表記載行為人│
│    │      │申○○│時  │一路二四二│賓士    │00000000│三萬元  │P.64,6│P.62│為曾泓欽、申○○、葉│
│    │      │葉志青│      │號        │        │401259  │        │5,109 │本院│志青。              │
│    │      │盧建銘│      │          │        │陳儷今  │        │／  │卷二│                    │
│    │      │      │      │          │        │        │        │      │P.19│                    │
│    │      │      │      │          │        │        │        │      │6   │                    │
├──┼───┼───┼───┼─────┼────┼────┼────┼───┼──┼──────────┤
│九五│黃○○│曾泓欽│5.1.│高雄市七賢│VM-0388 │已忘記  │5.4.  │Ｄ卷  │Ｘ  │起訴書附表記載行為人│
│    │      │申○○│時│路京華飯店│賓士    │        │三萬元  │P.110,│    │為曾泓欽、申○○、葉│
│    │      │葉志青│分    │前        │        │        │        │64,65 │    │志青。              │
│    │      │盧建銘│      │          │        │        │        │／  │    │                    │
├──┼───┼───┼───┼─────┼────┼────┼────┼───┼──┼──────────┤
│九六│ｃ○○│曾泓欽│5.2.│高雄市河堤│YU-0873 │慶豐銀行│5.3.  │Ｄ卷  │Ｅ卷│起訴書附表記載行為人│
│    │      │申○○│時  │路與明誠路│日產    │大同分行│四萬元  │P.110,│P.10│為曾泓欽、申○○、葉│
│    │      │葉志青│      │口        │        │00000000│        │65,66 │5   │志青。              │
│    │      │盧建銘│      │          │        │753800  │        │／  │本院│                    │
│    │      │      │      │          │        │吳承翰  │        │      │卷二│                    │
│    │      │      │      │          │        │        │        │      │P.16│                    │
│    │      │      │      │          │        │        │        │      │7   │                    │
├──┼───┼───┼───┼─────┼────┼────┼────┼───┼──┼──────────┤
│九七│Ｂ○○│曾泓欽│5.3.│高雄市四維│YJ-3286 │台北銀行│5.3.  │Ｄ卷  │Ｅ卷│起訴書附表記載行為人│
│    │      │申○○│時  │路        │賓士    │高雄分行│八萬元  │P.110,│P.30│為曾泓欽、申○○、葉│
│    │      │葉志青│      │          │        │00000000│        │65,66 │本院│志青；匯款日期為九十│
│    │      │盧建銘│      │          │        │5779    │        │／  │卷二│一年五月四日。      │
│    │      │      │      │          │        │陳永春  │        │      │P.21│                    │
│    │      │      │      │          │        │        │        │      │5   │                    │
├──┼───┼───┼───┼─────┼────┼────┼────┼───┼──┼──────────┤
│九八│Ｃ○○│曾泓欽│5.6.│高雄縣岡山│ZA-1389 │慶豐銀行│5.6.  │Ｄ卷  │Ｅ卷│（未經起訴亦未併辦）│
│    │      │申○○│３時  │鎮○○○路│日產    │大同分行│二萬五千│P.55  │P.10│                    │
│    │      │葉志青│      │二六五號  │        │00000000│元      │／  │3   │                    │
│    │      │盧建銘│      │          │        │161700  │        │      │本院│                    │
│    │      │      │      │          │        │張淑慧  │        │      │卷二│                    │
│    │      │      │      │          │        │        │        │      │P.16│                    │
│    │      │      │      │          │        │        │        │      │4   │                    │
├──┼───┼───┼───┼─────┼────┼────┼────┼───┼──┼──────────┤
│九九│玄○○│曾泓欽│5.9.│高雄縣鳥松│YU-1310 │大眾銀行│5.10.  │Ｄ卷  │本院│起訴書附表記載行為人│
│    │      │申○○│時  │鄉長庚醫院│日產    │大同分行│五萬元  │P.56  │卷二│為曾泓欽、申○○、葉│
│    │      │葉志青│      │旁        │        │00000000│        │／  │P.89│志青。              │
│    │      │盧建銘│      │          │        │6831    │        │      │    │                    │
│    │      │      │      │          │        │林雨潔  │        │      │    │                    │
├──┼───┼───┼───┼─────┼────┼────┼────┼───┼──┼──────────┤
│一│甲Ｃ○│曾泓欽│5.9.│高雄縣仁武│QU-8845 │大眾銀行│5.10.  │Ｄ卷  │本院│起訴書附表記載行為人│
│  │      │申○○│時  │鄉○○路一│日產    │大同分行│三萬元  │P.55  │卷二│為曾泓欽、申○○、葉│
│    │      │葉志青│      │百號      │        │00000000│        │／  │P.89│志青；匯款日期為九十│
│    │      │盧建銘│      │          │        │6831    │        │      │    │一年五月十六日。    │
│    │      │      │      │          │        │林雨潔  │        │      │    │                    │
├──┼───┼───┼───┼─────┼────┼────┼────┼───┼──┼──────────┤
│一│Ｖ○○│曾泓欽│5.10.│高雄縣鳳山│E3-7172 │已忘記  │5.10.  │Ｄ卷  │Ｘ  │起訴書附表記載行為人│
│一  │      │申○○│７時  │市○○路  │日產    │        │三萬元  │P.56  │    │為曾泓欽、申○○、葉│
│    │      │葉志青│      │          │        │        │        │／  │    │志青。              │
│    │      │盧建銘│      │          │        │        │        │      │    │                    │
│    │      │      │      │          │        │        │        │      │    │                    │
├──┼───┼───┼───┼─────┼────┼────┼────┼───┼──┼──────────┤
│一│ｇ○○│曾泓欽│5.12.│高雄縣鳳山│ZB-1951 │已忘記  │5.15.  │Ｄ卷  │Ｘ  │起訴書附表記載行為人│
│二  │      │申○○│時  │市○○街二│三陽    │        │五萬元  │P.111,│    │為曾泓欽、申○○、葉│
│    │      │葉志青│      │二六之一號│        │        │        │66,67,│    │志青；車款記載為喜美│
│    │      │盧建銘│      │          │        │        │        │68／│    │。                  │
├──┼───┼───┼───┼─────┼────┼────┼────┼───┼──┼──────────┤
│一│ｆ○○│曾泓欽│5.13.│高雄縣岡山│LW-4439 │已忘記  │5.中旬│Ｄ卷  │Ｘ  │起訴書附表記載行為人│
│三  │      │申○○│時  │鎮文化中心│中華    │        │五萬元  │P.112,│    │為曾泓欽、申○○、葉│
│    │      │葉志青│      │旁        │        │        │        │67／│    │志青；匯款日期記載為│
│    │      │盧建銘│      │          │        │        │        │      │    │九十一年五月中旬。  │
├──┼───┼───┼───┼─────┼────┼────┼────┼───┼──┼──────────┤
│一│Ｄ○○│曾泓欽│5.14.│高雄市小港│DW-5960 │慶豐銀行│5.15.  │Ｄ卷  │Ｅ卷│起訴書附表記載行為人│
│四  │      │申○○│凌晨  │區○○路二│中華    │大同分行│四萬五千│P.112,│P.10│為曾泓欽、申○○、葉│
│    │      │葉志青│      │五巷五號  │        │00000000│元      │74／│6   │志青。              │
│    │      │盧建銘│      │          │        │753800  │        │      │本院│                    │
│    │      │      │      │          │        │吳承翰  │        │      │卷二│                    │
│    │      │      │      │          │        │        │        │      │P.16│                    │
│    │      │      │      │          │        │        │        │      │7   │                    │
├──┼───┼───┼───┼─────┼────┼────┼────┼───┼──┼──────────┤
│一│甲Ｚ○│曾泓欽│5.14.│高雄市青年│YV-7911 │已忘記  │5.16.  │Ｄ卷  │Ｘ  │起訴書附表記載行為人│
│五  │      │申○○│時  │路與海邊路│日產    │        │四萬元  │P.113,│    │為曾泓欽、申○○、葉│
│    │      │葉志青│      │口        │        │        │        │68,74 │    │志青。              │
│    │      │盧建銘│      │          │        │        │        │／  │    │                    │
├──┼───┼───┼───┼─────┼────┼────┼────┼───┼──┼──────────┤
│一│甲子○│曾泓欽│5.14.│高雄市前鎮│YI-6127 │未匯款  │未匯款  │Ｄ卷  │Ｘ  │起訴書附表記載行為人│
│六  │      │申○○│時  │區○○路八│富豪    │        │        │P.112,│    │為曾泓欽、申○○、葉│
│    │      │葉志青│      │一號前  │        │        │        │68／│    │志青。              │
│    │      │盧建銘│      │          │        │        │        │      │    │                    │
├──┼───┼───┼───┼─────┼────┼────┼────┼───┼──┼──────────┤
│一│午○○│曾泓欽│5.15.│高雄縣岡山│D8-9125 │慶豐銀行│5.15.  │Ｄ卷  │Ｃ卷│（未經起訴亦未併辦）│
│七  │      │申○○│７時  │鎮○○○路│日產    │大同分行│五萬元  │P.57  │P.13│                    │
│    │      │葉志青│      │三段二三│        │00000000│        │／  │1   │                    │
│    │      │盧建銘│      │號        │        │161700  │        │      │Ｅ卷│                    │
│    │      │      │      │          │        │張淑慧  │        │      │P.10│                    │
│    │      │      │      │          │        │        │        │      │3   │                    │
│    │      │      │      │          │        │        │        │      │本院│                    │
│    │      │      │      │          │        │        │        │      │卷二│                    │
│    │      │      │      │          │        │        │        │      │P.16│                    │
│    │      │      │      │          │        │        │        │      │4   │                    │
├──┼───┼───┼───┼─────┼────┼────┼────┼───┼──┼──────────┤
│一│甲Ｄ○│曾泓欽│5.15.│高雄縣岡山│P2-0529 │大眾銀行│5.16.  │Ｄ卷  │本院│起訴書附表記載行為人│
│八  │      │申○○│時  │鎮空軍技術│日產    │大同分行│四萬五千│P.56,5│卷二│為曾泓欽、申○○、葉│
│    │      │葉志青│      │學校旁    │        │00000000│元      │7,58  │P.89│志青；匯款日期記載為│
│    │      │盧建銘│      │          │        │6831    │        │／  │    │九十一年五月十日。  │
│    │      │      │      │          │        │林雨潔  │        │      │    │                    │
├──┼───┼───┼───┼─────┼────┼────┼────┼───┼──┼──────────┤
│一│ｐ○○│曾泓欽│5.16.│台南市育平│SX-1929 │大眾銀行│5.16.  │Ｄ卷  │本院│起訴書附表記載行為人│
│九  │      │申○○│６時  │四街七九號│賓士    │大同分行│三萬元  │P.58  │卷二│為曾泓欽、申○○、葉│
│    │      │葉志青│      │          │        │00000000│        │／  │P.89│志青。              │
│    │      │盧建銘│      │          │        │6831    │        │      │    │                    │
│    │      │      │      │          │        │林雨潔  │        │      │    │                    │
├──┼───┼───┼───┼─────┼────┼────┼────┼───┼──┼──────────┤
│一一│Ｓ○○│曾泓欽│5.16.│高雄縣岡山│D6-1253 │慶豐銀行│5.16.  │Ｄ卷  │Ｅ卷│（未經起訴亦未併辦）│
│  │      │申○○│７時  │鎮○○路三│日產    │大同分行│三萬元  │P.57,5│P.10│                    │
│    │      │葉志青│      │二號      │        │00000000│        │8／ │3   │                    │
│    │      │盧建銘│      │          │        │161700  │        │      │本院│                    │
│    │      │      │      │          │        │張淑慧  │        │      │卷二│                    │
│    │      │      │      │          │        │        │        │      │P.16│                    │
│    │      │      │      │          │        │        │        │      │4   │                    │
├──┼───┼───┼───┼─────┼────┼────┼────┼───┼──┼──────────┤
│一一│辛○○│曾泓欽│5.16.│高雄市左營│9W-8527 │未匯款  │未匯款  │Ｄ卷  │Ｘ  │起訴書附表記載行為人│
│一  │      │申○○│時  │區南站旁公│日產    │        │        │P.112,│    │為曾泓欽、申○○、葉│
│    │      │葉志青│      │園        │        │        │        │68／│    │志青。              │
│    │      │盧建銘│      │          │        │        │        │      │    │                    │
├──┼───┼───┼───┼─────┼────┼────┼────┼───┼──┼──────────┤
│一一│Ｑ○○│曾泓欽│5.│高雄市楠梓│YN-7523 │未匯款  │未匯款  │Ｄ卷  │Ｘ  │起訴書附表記載行為人│
│二  │      │申○○│３時  │區○○街  │日產    │        │        │P.59  │    │為曾泓欽、申○○、葉│
│    │      │葉志青│      │          │        │        │        │／  │    │志青；匯款日期為九十│
│    │      │盧建銘│      │          │        │        │        │      │    │一年五月十日。      │
├──┼───┼───┼───┼─────┼────┼────┼────┼───┼──┼──────────┤
│一一│Ｘ○○│曾泓欽│5.│高雄縣岡山│P5-5239 │大眾銀行│5.  │Ｄ卷  │本院│起訴書附表記載行為人│
│三  │      │申○○│４時  │鎮○○街六│日產    │大同分行│三萬五千│P.59,6│卷二│為曾泓欽、申○○、葉│
│    │      │葉志青│      │一號      │        │00000000│元      │0／ │P.89│志青。              │
│    │      │盧建銘│      │          │        │6831    │        │      │    │                    │
│    │      │      │      │          │        │林雨潔  │        │      │    │                    │
├──┼───┼───┼───┼─────┼────┼────┼────┼───┼──┼──────────┤
│一一│甲Ｌ○│曾泓欽│5.│高雄市楠梓│D8-9370 │大眾銀行│5.  │Ｄ卷  │Ｃ卷│起訴書附表記載行為人│
│四  │      │申○○│５時  │區○○路二│日產    │大同分行│三萬元  │P.60  │P139│為曾泓欽、申○○、葉│
│    │      │葉志青│      │六號      │        │00000000│        │／  │本院│志青。              │
│    │      │盧建銘│      │          │        │6831    │        │      │卷二│                    │
│    │      │      │      │          │        │林雨潔  │        │      │P.89│                    │
├──┼───┼───┼───┼─────┼────┼────┼────┼───┼──┼──────────┤
│一一│甲Ｇ○│曾泓欽│5.│高雄市楠梓│YX-7983 │大眾銀行│5.  │Ｄ卷  │本院│起訴書附表記載行為人│
│五  │      │申○○│６時  │區○○街五│日產    │大同分行│三萬五千│P.59,6│卷二│為曾泓欽、申○○、葉│
│    │      │葉志青│      │號右昌國小│        │00000000│元      │0／ │P.89│志青；匯款日期為九十│
│    │      │盧建銘│      │後面      │        │6831    │        │      │    │一年四月十七日。    │
│    │      │      │      │          │        │林雨潔  │        │      │    │                    │
├──┼───┼───┼───┼─────┼────┼────┼────┼───┼──┼──────────┤
│一一│庚○○│曾泓欽│5.│高雄市楠梓│ZE-8120 │大眾銀行│5.  │Ｄ卷  │本院│起訴書附表記載行為人│
│六  │      │申○○│７時  │區○○路與│日產    │大同分行│四萬五千│P.60,6│卷二│為曾泓欽、申○○、葉│
│    │      │葉志青│      │德信路口  │        │00000000│元      │1／ │P.89│志青；匯款日期為九十│
│    │      │盧建銘│      │          │        │6831    │        │      │    │一年五月廿七日。    │
│    │      │      │      │          │        │林雨潔  │        │      │    │                    │
├──┼───┼───┼───┼─────┼────┼────┼────┼───┼──┼──────────┤
│一一│甲Ｊ○│曾泓欽│5.│高雄市楠梓│6M-5823 │指定匯入│未匯款  │Ｄ卷  │Ｘ  │起訴書附表記載行為人│
│七  │      │申○○│７時  │區右昌中泰│日產    │大眾銀行│        │P.179,│    │為曾泓欽、申○○、葉│
│    │      │葉志青│      │街口      │        │大同分行│        │60,61,│    │志青。              │
│    │      │盧建銘│      │          │        │00000000│        │62／│    │                    │
│    │      │      │      │          │        │6831    │        │      │    │                    │
│    │      │      │      │          │        │林雨潔  │        │      │    │                    │
│    │      │      │      │          │        │但未匯款│        │      │    │                    │
├──┼───┼───┼───┼─────┼────┼────┼────┼───┼──┼──────────┤
│一一│己○○│曾泓欽│5.│高雄市楠梓│YZ-9656 │指定匯入│未匯款  │Ｄ卷  │Ｘ  │起訴書附表記載行為人│
│八  │      │申○○│９時  │區○○路與│日產    │大眾銀行│        │P.181,│    │為曾泓欽、申○○、葉│
│    │      │葉志青│      │泰昌路口  │        │大同分行│        │60,61,│    │志青。              │
│    │      │盧建銘│      │          │        │00000000│        │62／│    │                    │
│    │      │      │      │          │        │6831    │        │      │    │                    │
│    │      │      │      │          │        │林雨潔  │        │      │    │                    │
│    │      │      │      │          │        │但未匯款│        │      │    │                    │
├──┼───┼───┼───┼─────┼────┼────┼────┼───┼──┼──────────┤
│一一│甲Ｐ○│曾泓欽│6.2.│高雄市楠梓│E2-5601 │台北銀行│6.5.  │Ｘ    │本院│◎確認編號五八「張乃│
│九  │      │申○○│時  │區○○路與│日產    │長安東分│二萬二千│      │卷二│文」的錄音與恐嚇之歹│
│    │      │葉志青│      │德信街口  │        │行203210│元      │      │P.60│徒同一聲音。        │
│    │      │盧建銘│      │          │        │823954  │        │      │    │起訴書附表記載行為人│
│    │      │      │      │          │        │林萬居  │        │      │    │為曾泓欽、申○○、葉│
│    │      │      │      │          │        │        │        │      │    │志青。              │
├──┼───┼───┼───┼─────┼────┼────┼────┼───┼──┼──────────┤
│一二│甲癸○│曾泓欽│7.7.│高雄市凱旋│ZE-7972 │已忘記  │7.8.  │Ｇ卷  │Ｘ  │（併辦）            │
│  │      │申○○│時  │四路一五│日產    │        │十二萬元│P.95／│    │                    │
│    │      │葉志青│      │號        │        │        │        │    │    │                    │
│    │      │      │      │          │        │        │        │      │    │                    │
├──┼───┼───┼───┼─────┼────┼────┼────┼───┼──┼──────────┤
│一二│Ｗ○○│曾泓欽│7.7.│高雄市鼓山│ZG-2895 │玉山銀行│7.17.  │Ｇ卷  │Ｇ卷│（併辦）            │
│一  │      │申○○│時  │區美術東二│日產    │七賢分行│三萬元  │P.96  │P122│                    │
│    │      │葉志青│      │路與美術館│        │00000000│        │／  │本院│                    │
│    │      │      │      │路口      │        │51213   │        │      │卷二│                    │
│    │      │      │      │          │        │邱劍煌  │        │      │P.21│                    │
│    │      │      │      │          │        │        │        │      │9   │                    │
├──┼───┼───┼───┼─────┼────┼────┼────┼───┼──┼──────────┤
│一二│甲Ｘ○│曾泓欽│7.14.│高雄市前鎮│XC-7896 │大眾銀行│7.15.  │Ｄ卷  │Ｅ卷│起訴書附表記載行為人│
│二  │      │申○○│時  │區○○○路│賓士    │前金分行│六萬元  │P.118,│P.6 │為申○○、葉志青；匯│
│    │      │葉志青│      │四二六號  │        │00000000│        │76／│本院│款日期為九十一年七月│
│    │      │      │      │          │        │6150    │        │      │卷二│十八日；帳號為025100│
│    │      │      │      │          │        │鄒錦章  │        │      │P.11│666150。            │
│    │      │      │      │          │        │        │        │      │2   │                    │
├──┼───┼───┼───┼─────┼────┼────┼────┼───┼──┼──────────┤
│一二│ｓ○○│申○○│7.20.│高雄市民生│YZ-9985 │郵局    │7.  │Ｇ卷  │原審│（併辦）            │
│三  │      │葉志青│時  │路停車格內│日產    │00000000│六萬元  │P.97／│卷P.│                    │
│    │      │      │      │          │        │123237  │        │    │332 │                    │
│    │      │      │      │          │        │邱劍煌  │        │      │本院│                    │
│    │      │      │      │          │        │        │        │      │卷二│                    │
│    │      │      │      │          │        │        │        │      │P.11│                    │
│    │      │      │      │          │        │        │        │      │5   │                    │
├──┼───┼───┼───┼─────┼────┼────┼────┼───┼──┼──────────┤
│一二│Ａ○○│申○○│7.│高雄市華新│8M-5927 │玉山銀行│7.  │Ｄ卷  │原審│起訴書附表記載行為人│
│四  │      │葉志青│時│路與永泰路│賓士    │七賢分行│三萬元  │P.120,│卷P.│為申○○；帳號為0299│
│    │      │      │分    │口        │        │00000000│        │80,81 │78  │000000000。         │
│    │      │      │      │          │        │51213   │        │／  │本院│                    │
│    │      │      │      │          │        │邱劍煌  │        │      │卷二│                    │
│    │      │      │      │          │        │        │        │      │P.21│                    │
│    │      │      │      │          │        │        │        │      │9   │                    │
├──┼───┼───┼───┼─────┼────┼────┼────┼───┼──┼──────────┤
│一二│甲ｆ○│申○○│7.│高雄市成功│S8-0309 │未匯款  │未匯款  │Ｄ卷  │Ｘ  │◎聽編號一二七錄音表│
│五  │      │葉志青│時  │路        │日產    │        │        │P.121,│    │示是同一歹徒。      │
│    │      │      │      │          │        │        │        │80,81 │    │起訴書附表記載行為人│
│    │      │      │      │          │        │        │        │／  │    │為申○○。          │
├──┼───┼───┼───┼─────┼────┼────┼────┼───┼──┼──────────┤
│一二│ｍ○○│申○○│7.│高雄市前鎮│D7-8232 │郵局0041│7.  │Ｄ卷  │原審│◎聽編號一二七錄音表│
│六  │      │葉志青│時  │區○○○路│日產    │00000000│六萬五千│P.80,8│卷P.│示是同一歹徒。      │
│    │      │      │      │八五二號  │        │邱劍煌  │元      │1／ │130 │起訴書附表記載行為人│
│    │      │      │      │          │        │        │        │      │本院│為申○○；匯款帳號00│
│    │      │      │      │          │        │        │        │      │卷二│000000000000。      │
│    │      │      │      │          │        │        │        │      │P.11│                    │
│    │      │      │      │          │        │        │        │      │5   │                    │
├──┼───┼───┼───┼─────┼────┼────┼────┼───┼──┼──────────┤
│一二│甲Ｆ○│申○○│7.│高雄市苓雅│ZF-3439 │未匯款  │未匯款  │Ｄ卷  │Ｘ  │◎恐嚇時有錄音，聲極│
│七  │      │葉志青│時  │區○○路七│日產    │        │        │P.120,│    │鎮定。              │
│    │      │      │      │號        │        │        │        │80,81 │    │起訴書附表記載行為人│
│    │      │      │      │          │        │        │        │／  │    │為申○○。          │
├──┼───┼───┼───┼─────┼────┼────┼────┼───┼──┼──────────┤
│一二│甲ｉ○│申○○│12.17.│高雄市三民│YN-7071 │泛亞銀行│12.18.  │Ｘ    │原審│◎摩托羅拉手機8088被│
│八  │      │葉志青│時  │區○○○路│日產    │大安分行│八萬元  │      │卷P.│竊（內有歹徒晶片0938│
│    │      │      │      │與河堤路口│        │00000000│        │      │123 │714131為申○○所有）│
│    │      │      │      │          │        │8691    │        │      │本院│。                  │
│    │      │      │      │          │        │戴玉櫻  │        │      │卷二│起訴書附表記載行為人│
│    │      │      │      │          │        │        │        │      │P.23│為申○○；匯款帳號為│
│    │      │      │      │          │        │        │        │      │8   │00000000000000。    │
├──┼───┼───┼───┼─────┼────┼────┼────┼───┼──┼──────────┤
│一二│鍾國聖│申○○│1.│高雄市三民│5A-2359 │台新銀行│1.  │Ｘ    │原審│（未經起訴亦未併辦）│
│九  │      │葉志青│時  │區本和里大│日產    │南京東路│十二萬元│      │卷P.│                    │
│    │      │      │      │園街      │        │分行    │        │      │112 │                    │
│    │      │      │      │          │        │00000000│        │      │    │                    │
│    │      │      │      │          │        │213400  │        │      │    │                    │
│    │      │      │      │          │        │梁東傑  │        │      │    │                    │
├──┼───┼───┼───┼─────┼────┼────┼────┼───┼──┼──────────┤
│一三│甲Ｕ○│申○○│3.底│鳳山市中山│N9-1093 │未勒贖  │未勒贖  │Ｘ    │Ｘ  │◎車牌（N9-1093）被 │
│  │      │      │      │東路埤項路│之車牌  │        │        │      │    │竊，並懸掛在5L-3577 │
│    │      │      │      │口        │        │        │        │      │    │車上；原本N9-1093懸 │
│    │      │      │      │          │        │        │        │      │    │掛他人車牌（ZI-0148 │
│    │      │      │      │          │        │        │        │      │    │）。                │
│    │      │      │      │          │        │        │        │      │    │起訴書附表記載車款為│
│    │      │      │      │          │        │        │        │      │    │喜美；於帳戶、帳號欄│
│    │      │      │      │          │        │        │        │      │    │記載未匯款。        │
├──┼───┼───┼───┼─────┼────┼────┼────┼───┼──┼──────────┤
│一三│Ｌ○○│盧建銘│4.2.│高雄市苓雅│YP-6350 │玉山銀行│4.2.  │Ｄ卷  │原審│起訴書附表記載匯款帳│
│一  │      │申○○│時  │區○○路福│日產    │七賢分行│二萬元  │P.82  │卷  │號為0000000000000。 │
│    │      │      │      │康國小圍牆│        │00000000│        │／  │P.77│                    │
│    │      │      │      │旁        │        │51213   │        │      │本院│                    │
│    │      │      │      │          │        │邱劍煌  │        │      │卷二│                    │
│    │      │      │      │          │        │        │        │      │P.22│                    │
│    │      │      │      │          │        │        │        │      │3   │                    │
├──┼───┼───┼───┼─────┼────┼────┼────┼───┼──┼──────────┤
│一三│ｑ○○│盧建銘│4.2.│高雄市前鎮│YP-9776 │玉山銀行│4.4.  │Ｄ卷  │原審│起訴書附表記載匯款帳│
│二  │      │申○○│時  │區○○○路│日產    │七賢分行│二萬元  │P.193,│卷  │號為0000000000000。 │
│    │      │      │      │一西巷前  │        │00000000│        │82,83 │P.77│                    │
│    │      │      │      │          │        │51213   │        │／│本院│                    │
│    │      │      │      │          │        │邱劍煌  │        │      │卷二│                    │
│    │      │      │      │          │        │        │        │      │P.22│                    │
│    │      │      │      │          │        │        │        │      │3   │                    │
├──┼───┼───┼───┼─────┼────┼────┼────┼───┼──┼──────────┤
│一三│ｈ○○│盧建銘│4.2.│高雄市苓雅│YU-3285 │玉山銀行│4.3.  │Ｄ卷  │原審│起訴書附表記載匯款帳│
│三  │      │申○○│時  │區城西里中│日產    │七賢分行│三萬五千│P.202,│卷  │號為0000000000000。 │
│    │      │      │      │華路與四維│        │00000000│元      │82,83 │P.77│                    │
│    │      │      │      │路口五五號│        │51213   │        │／│本院│                    │
│    │      │      │      │停車格    │        │邱劍煌  │        │      │卷二│                    │
│    │      │      │      │          │        │        │        │      │P.22│                    │
│    │      │      │      │          │        │        │        │      │3   │                    │
├──┼───┼───┼───┼─────┼────┼────┼────┼───┼──┼──────────┤
│一三│甲丙○│盧建銘│4.6.│高雄市鼓山│E2-8316 │玉山銀行│4.8.  │Ｄ卷  │Ｘ  │起訴書附表記載匯款帳│
│四  │      │申○○│時  │區○○路與│日產    │七賢分行│三萬五千│P.83, │    │號為0000000000000。 │
│    │      │      │      │東門街口旁│        │00000000│元      │84／│    │                    │
│    │      │      │      │空地      │        │51213   │        │      │    │                    │
│    │      │      │      │          │        │邱劍煌  │        │      │    │                    │
├──┼───┼───┼───┼─────┼────┼────┼────┼───┼──┼──────────┤
│一三│甲寅○│盧建銘│4.7.│高雄市前金│ZI-6507 │未匯款  │未匯款  │Ｄ卷  │Ｘ  │                    │
│五  │      │申○○│時  │區○○路十│日產    │        │        │P.84  │    │                    │
│    │      │      │      │號前      │        │        │        │／  │    │                    │
├──┼───┼───┼───┼─────┼────┼────┼────┼───┼──┼──────────┤
│一三│甲乙○│盧建銘│4.7.│高雄市左營│YN-3959 │玉山商銀│4.8.  │Ｄ卷  │本院│                    │
│六  │      │申○○│時│區○○○路│日產    │嘉義銀行│四萬一千│P.84  │卷二│                    │
│    │      │      │分    │九三之一│        │00000000│元      │／  │P.28│                    │
│    │      │      │      │號前      │        │22674   │        │      │    │                    │
│    │      │      │      │          │        │柯佳興  │        │      │    │                    │
├──┼───┼───┼───┼─────┼────┼────┼────┼───┼──┼──────────┤
│一三│Ｈ○○│盧建銘│4.7.│高雄市鼓山│D8-0203 │指定匯入│未匯款  │Ｄ卷  │Ｘ  │起訴書附表記載匯款帳│
│七  │      │申○○│時  │區○○路六│日產    │玉山銀行│        │P.83,8│    │號為0000000000000。 │
│    │      │      │      │二九號對面│        │七賢分行│        │4     │    │                    │
│    │      │      │      │停車場    │        │00000000│        │／│    │                    │
│    │      │      │      │          │        │51213   │        │      │    │                    │
│    │      │      │      │          │        │邱劍煌  │        │      │    │                    │
│    │      │      │      │          │        │但未匯款│        │      │    │                    │
├──┼───┼───┼───┼─────┼────┼────┼────┼───┼──┼──────────┤
│一三│甲Ｗ○│盧建銘│5.7.│高雄縣鳳山│ZE-4600 │未匯款  │未匯款  │Ｄ卷  │Ｘ  │                    │
│八  │      │申○○│時  │市○○○路│日產    │        │        │P.122,│    │                    │
│    │      │      │      │二二三號  │        │        │        │85／│    │                    │
├──┼───┼───┼───┼─────┼────┼────┼────┼───┼──┼──────────┤
│一三│甲宇○│盧建銘│5.7.│高雄市三民│ZG-6366 │安泰銀行│5.8.  │Ｄ卷  │Ｅ卷│                    │
│九  │      │申○○│時  │區○○路與│日產    │桃園分行│二萬五千│P.122,│P.49│                    │
│    │      │      │      │禮明路口  │        │00000000│元      │85／│Ｃ卷│                    │
│    │      │      │      │          │        │820700  │        │      │P.17│                    │
│    │      │      │      │          │        │葉旺連  │        │      │7   │                    │
│    │      │      │      │          │        │        │        │      │本院│                    │
│    │      │      │      │          │        │        │        │      │卷二│                    │
│    │      │      │      │          │        │        │        │      │P.19│                    │
│    │      │      │      │          │        │        │        │      │9   │                    │
├──┼───┼───┼───┼─────┼────┼────┼────┼───┼──┼──────────┤
│一四│甲○○│盧建銘│5.7.│高雄市前鎮│D7-5550 │安泰銀行│5.8.  │Ｄ卷  │Ｅ卷│起訴書附表記載匯款日│
│  │      │申○○│時  │區○○路與│日產    │桃園分行│三萬五千│P.122,│P.49│期為九十二年五月七日│
│    │      │      │      │新光路口  │        │00000000│元      │85／│Ｃ卷│。                  │
│    │      │      │      │          │        │820700  │        │      │P.17│                    │
│    │      │      │      │          │        │葉旺連  │        │      │5   │                    │
│    │      │      │      │          │        │        │        │      │本院│                    │
│    │      │      │      │          │        │        │        │      │卷二│                    │
│    │      │      │      │          │        │        │        │      │P.19│                    │
│    │      │      │      │          │        │        │        │      │9   │                    │
├──┼───┼───┼───┼─────┼────┼────┼────┼───┼──┼──────────┤
│一四│Ｒ○○│盧建銘│5.8.│高雄市前鎮│S8-6296 │郵局    │5.9.  │Ｄ卷  │原審│                    │
│一  │      │申○○│時  │區○○○路│日產    │00000000│五萬元  │P.122,│卷P.│                    │
│    │      │      │      │附近      │        │842688  │        │85／│128 │                    │
│    │      │      │      │          │        │楊阿文  │        │      │本院│                    │
│    │      │      │      │          │        │        │        │      │卷二│                    │
│    │      │      │      │          │        │        │        │      │P.55│                    │
├──┼───┼───┼───┼─────┼────┼────┼────┼───┼──┼──────────┤
│一四│甲酉○│盧建銘│5.8.│高雄縣大樹│YV-5850 │台新銀行│5.12.  │Ｄ卷  │Ｅ卷│起訴書附表記載匯款帳│
│二  │      │申○○│時  │鄉九曲國小│日產    │00000000│四萬元  │P.122,│P.42│號為0000000000000。 │
│    │      │      │      │旁        │        │833800  │        │85,86,│本院│                    │
│    │      │      │      │          │        │林福安  │        │88／│卷二│                    │
│    │      │      │      │          │        │        │        │      │P.85│                    │
├──┼───┼───┼───┼─────┼────┼────┼────┼───┼──┼──────────┤
│一四│甲地○│盧建銘│5.12.│高雄市新興│E5-4662 │萬通銀行│5.13.  │Ｄ卷  │Ｅ卷│                    │
│三  │      │申○○│時  │區○○○路│日產    │南崁分行│五萬元  │P.123,│P.99│                    │
│    │      │      │      │與忠孝路口│        │00000000│        │86／│    │                    │
│    │      │      │      │          │        │066896  │        │      │    │                    │
│    │      │      │      │          │        │吳旻樺  │        │      │    │                    │
├──┼───┼───┼───┼─────┼────┼────┼────┼───┼──┼──────────┤
│一四│Ｏ○○│盧建銘│5.12.│高雄市苓雅│N9-9458 │萬通銀行│5.14.  │Ｄ卷  │Ｅ卷│起訴書附表記載車號為│
│四  │      │申○○│時  │區○○路一│日產    │南崁分行│四萬元  │P.124,│P.99│N9-0514；匯款金額為 │
│    │      │      │      │七九巷口前│        │（中國信│        │87／│本院│八萬元。            │
│    │      │      │      │          │        │託商銀）│        │      │卷二│                    │
│    │      │      │      │          │        │00000000│        │      │P.25│                    │
│    │      │      │      │          │        │066896  │        │      │7   │                    │
│    │      │      │      │          │        │吳旻樺  │        │      │    │                    │
├──┼───┼───┼───┼─────┼────┼────┼────┼───┼──┼──────────┤
│一四│卯○○│盧建銘│5.13.│高雄縣岡山│YN-8106 │未匯款  │未匯款  │Ｄ卷  │Ｘ  │                    │
│五  │      │申○○│時  │鎮○○○路│日產    │        │        │P.124,│    │                    │
│    │      │      │      │與忠誠街口│        │        │        │87／│    │                    │
├──┼───┼───┼───┼─────┼────┼────┼────┼───┼──┼──────────┤
│一四│甲辰○│盧建銘│5.13.│台南市東區│Q2-8591 │萬通銀行│5.14.  │Ｄ卷  │Ｅ卷│                    │
│六  │      │申○○│時  │小東路與勝│日產    │南崁分行│五萬元  │P.124,│P.99│                    │
│    │      │      │      │利路口    │        │（中國信│        │86,87 │本院│                    │
│    │      │      │      │          │        │託商銀）│        │／  │卷二│                    │
│    │      │      │      │          │        │00000000│        │      │P.25│                    │
│    │      │      │      │          │        │066896  │        │      │7   │                    │
│    │      │      │      │          │        │吳旻樺  │        │      │    │                    │
├──┼───┼───┼───┼─────┼────┼────┼────┼───┼──┼──────────┤
│一四│亥○○│盧建銘│5.13.│台南縣新營│C9-6670 │華南商銀│5.15.  │Ｄ卷  │Ｅ卷│起訴書附表記載匯款帳│
│七  │      │申○○│時  │市○○路一│日產    │桃園分行│三萬五千│P.124,│P.56│戶為楊碧瑜、帳號為24│
│    │      │      │      │九七號前  │        │00000000│元      │86,87,│本院│0000000000。        │
│    │      │      │      │          │        │1850    │        │88／│卷二│                    │
│    │      │      │      │          │        │楊壁瑜  │        │      │P.11│                    │
│    │      │      │      │          │        │        │        │      │9   │                    │
├──┼───┼───┼───┼─────┼────┼────┼────┼───┼──┼──────────┤
│一四│ｂ○○│盧建銘│5.13.│嘉義市中興│3A-2543 │未匯款  │未匯款  │Ｄ卷  │Ｘ  │                    │
│八  │      │申○○│時  │路與八德路│日產    │        │        │P.125,│    │                    │
│    │      │      │      │口        │        │        │        │86,87,│    │                    │
│    │      │      │      │          │        │        │        │88／│    │                    │
├──┼───┼───┼───┼─────┼────┼────┼────┼───┼──┼──────────┤
│一四│戊○○│盧建銘│5.13.│彰化縣中山│E9-1308 │華南商銀│5.15.  │Ｄ卷  │Ｅ卷│起訴書附表記載匯款帳│
│九  │      │申○○│時  │路一段四│日產    │桃園分行│三萬五千│P.125,│P.56│戶為楊碧瑜、帳號為24│
│    │      │      │      │一號前    │        │00000000│元      │86,87,│本院│0000000000。        │
│    │      │      │      │          │        │1850    │        │88／│卷二│                    │
│    │      │      │      │          │        │楊壁瑜  │        │      │P.11│                    │
│    │      │      │      │          │        │        │        │      │9   │                    │
├──┼───┼───┼───┼─────┼────┼────┼────┼───┼──┼──────────┤
│一五│丁○○│盧建銘│5.14.│新竹市育德│R3-3618 │萬通銀行│5.15.  │Ｄ卷  │Ｅ卷│                    │
│  │      │申○○│時  │街        │日產    │南崁分行│五萬元  │P.126,│P.99│                    │
│    │      │      │      │          │        │（中國信│        │86,87,│本院│                    │
│    │      │      │      │          │        │託商銀）│        │88／│卷二│                    │
│    │      │      │      │          │        │00000000│        │      │P.25│                    │
│    │      │      │      │          │        │066896  │        │      │7   │                    │
│    │      │      │      │          │        │吳旻樺  │        │      │    │                    │
├──┼───┼───┼───┼─────┼────┼────┼────┼───┼──┼──────────┤
│一五│丑○○│盧建銘│5.14.│苗栗市中山│A2-1108 │未匯款  │未匯款  │Ｄ卷  │Ｘ  │                    │
│一  │      │申○○│時  │路景陽社區│日產    │        │        │P.126,│    │                    │
│    │      │      │      │內        │        │        │        │87,88,│    │                    │
│    │      │      │      │          │        │        │        │89／│    │                    │
├──┼───┼───┼───┼─────┼────┼────┼────┼───┼──┼──────────┤
│一五│甲Ｉ○│盧建銘│5.15.│桃園縣楊梅│W6-2520 │郵局    │5.15.  │Ｄ卷  │原審│起訴書附表記載失竊時│
│二  │      │申○○│時  │鎮○○○路│日產    │00000000│五萬元  │P.126,│卷P.│間為九十二年五月十五│
│    │      │      │      │四三號前│        │842688  │        │88,89 │128 │日十五時；匯款日期為│
│    │      │      │      │          │        │楊阿文  │        │／  │本院│九十二年五月十六日。│
│    │      │      │      │          │        │        │        │      │卷二│                    │
│    │      │      │      │          │        │        │        │      │P.55│                    │
├──┼───┼───┼───┼─────┼────┼────┼────┼───┼──┼──────────┤
│一五│寅○○│盧建銘│5.18.│高雄市三民│6M-2755 │指定郵局│5.20.  │Ｄ卷  │Ｘ  │                    │
│三  │      │申○○│時  │區民族國小│日產    │00000000│七萬五千│P.127,│    │                    │
│    │      │      │      │後門停車格│        │842688  │元      │89／│    │                    │
│    │      │      │      │          │        │楊阿文  │        │      │    │                    │
├──┼───┼───┼───┼─────┼────┼────┼────┼───┼──┼──────────┤
│一五│甲黃○│盧建銘│5.18.│高雄縣鳥松│E2-6236 │郵局    │5.20.  │Ｄ卷  │原審│                    │
│四  │      │申○○│時  │鄉大華村汾│日產    │00000000│二萬元  │P.127,│卷P.│                    │
│    │      │      │      │陽路口    │        │842688  │        │89／│128 │                    │
│    │      │      │      │          │        │楊阿文  │        │      │本院│                    │
│    │      │      │      │          │        │        │        │      │卷二│                    │
│    │      │      │      │          │        │        │        │      │P.56│                    │
├──┼───┼───┼───┼─────┼────┼────┼────┼───┼──┼──────────┤
│一五│甲Ｎ○│盧建銘│5.18.│高雄縣鳳山│ZC-6861 │萬通銀行│5.19.  │Ｄ卷  │Ｃ卷│                    │
│五  │      │申○○│時  │市○○路五│日產    │南崁分行│五萬元  │P.127,│P.20│                    │
│    │      │      │      │甲國中後圍│        │（中國信│        │89／│8   │                    │
│    │      │      │      │牆        │        │託商銀）│        │      │Ｅ卷│                    │
│    │      │      │      │          │        │00000000│        │      │P.99│                    │
│    │      │      │      │          │        │066896  │        │      │本院│                    │
│    │      │      │      │          │        │吳旻樺  │        │      │卷二│                    │
│    │      │      │      │          │        │        │        │      │P.25│                    │
│    │      │      │      │          │        │        │        │      │7   │                    │
├──┼───┼───┼───┼─────┼────┼────┼────┼───┼──┼──────────┤
│一五│甲辛○│盧建銘│5.18.│高雄市三民│YZ-1000 │萬通銀行│5.19.  │Ｄ卷  │Ｃ卷│                    │
│六  │      │申○○│時  │區○○路與│日產    │南崁分行│四萬二千│P.127,│P.20│                    │
│    │      │      │      │義永路口  │        │（中國信│元      │89／│5   │                    │
│    │      │      │      │          │        │託商銀）│        │      │Ｅ卷│                    │
│    │      │      │      │          │        │00000000│        │      │P.99│                    │
│    │      │      │      │          │        │066896  │        │      │本院│                    │
│    │      │      │      │          │        │吳旻樺  │        │      │卷二│                    │
│    │      │      │      │          │        │        │        │      │P.25│                    │
│    │      │      │      │          │        │        │        │      │7   │                    │
└──┴───┴───┴───┴─────┴────┴────┴────┴───┴──┴──────────┘
附表二（帳戶存摺及提款卡）
┌──┬───┬────────────┬──────────────────┐
│編號│戶名  │銀行                    │帳號                                │
├──┼───┼────────────┼──────────────────┤
│一  │梁東傑│大安商業銀行台南分行    │000000000000            │
├──┼───┼────────────┼──────────────────┤
│二  │梁東傑│大眾商業銀行新營分行    │000000000000            │
├──┼───┼────────────┼──────────────────┤
│三  │梁東傑│台灣中小企業銀行新營分行│00000000000              │
├──┼───┼────────────┼──────────────────┤
│四  │梁東傑│台東企銀台北分行        │00000000000000        │
├──┼───┼────────────┼──────────────────┤
│五  │梁東傑│台北銀行中山分行        │000000000000            │
├──┼───┼────────────┼──────────────────┤
│六  │梁東傑│台新銀行南京東路分行    │00000000000000        │
├──┼───┼────────────┼──────────────────┤
│七  │梁東傑│安泰商業銀行松江分行    │00000000000000        │
├──┼───┼────────────┼──────────────────┤
│八  │梁東傑│匯通銀行（現為國泰世華銀│0000000000000          │
│    │      │行建國分行）            │                                    │
├──┼───┼────────────┼──────────────────┤
│九  │梁東傑│誠泰商業銀行松江分行    │000000000000            │
├──┼───┼────────────┼──────────────────┤
│十  │梁東傑│國泰世華銀行復興分行    │00000000000000        │
├──┼───┼────────────┼──────────────────┤
│十一│邱劍煌│中華郵政股份有限公司    │00000000000000        │
│    │      │楠梓後勁郵局            │　　　　                            │
├──┼───┼────────────┼──────────────────┤
│十二│邱劍煌│玉山商業銀行七賢分行    │0000000000000          │
├──┼───┼────────────┼──────────────────┤
│十三│林雨潔│慶豐商業銀行大安分行    │00000000000000        │
├──┼───┼────────────┼──────────────────┤
│十四│林雨潔│大眾銀行大同分行        │000000000000            │
├──┼───┼────────────┼──────────────────┤
│十五│林萬居│安泰商業銀行民權分行    │00000000000000        │
├──┼───┼────────────┼──────────────────┤
│十六│林萬居│台北銀行長安東路分行    │000000000000            │
├──┼───┼────────────┼──────────────────┤
│十七│邵銘城│玉山銀行永康分行        │0000000000000          │
├──┼───┼────────────┼──────────────────┤
│十八│邵銘城│第一銀行富強分行        │000000000000000000│
├──┼───┼────────────┼──────────────────┤
│十九│魏友恭│大安銀行台南分行        │0000000000000          │
├──┼───┼────────────┼──────────────────┤
│二十│鄒錦章│大眾銀行前金分行        │000000000000            │
├──┼───┼────────────┼──────────────────┤
│二一│郭瑞銘│大眾銀行新生分行        │000000000000            │
├──┼───┼────────────┼──────────────────┤
│二二│楊阿文│中華郵政股份有限公司    │00000000000000        │
│    │      │中壢郵局                │                                    │
├──┼───┼────────────┼──────────────────┤
│二三│陳儷今│中華郵政股份有限公司    │00000000000000        │
│    │      │高雄郵局                │                                    │
├──┼───┼────────────┼──────────────────┤
│二四│陳瑞興│台北國際商銀桃園分行    │00000000000000        │
├──┼───┼────────────┼──────────────────┤
│二五│林惠娟│台北銀行農安分行        │000000000000000      │
├──┼───┼────────────┼──────────────────┤
│二六│林福安│台新國際商業銀行        │000000000000000      │
├──┼───┼────────────┼──────────────────┤
│二七│陳永春│台北銀行高雄分行        │000000000000            │
├──┼───┼────────────┼──────────────────┤
│二八│柯佳興│玉山商業銀行嘉義分行    │0000000000000          │
├──┼───┼────────────┼──────────────────┤
│二九│葉旺連│安泰商業銀行桃園分行    │00000000000000        │
├──┼───┼────────────┼──────────────────┤
│三十│戴玉櫻│泛亞銀行大安分行        │000000000000            │
├──┼───┼────────────┼──────────────────┤
│三一│吳正一│香港上海匯豐銀行台南分行│00000000000              │
├──┼───┼────────────┼──────────────────┤
│三二│王俊清│香港上海匯豐銀行台南分行│000000000000            │
├──┼───┼────────────┼──────────────────┤
│三三│溫宏祥│華信銀行（建華商銀）北台│00000000000000        │
│    │      │中分行                  │                                    │
├──┼───┼────────────┼──────────────────┤
│三四│楊壁瑜│華南商業銀行桃園分行    │000000000000            │
├──┼───┼────────────┼──────────────────┤
│三五│張淑慧│慶豐商業銀行大同分行    │00000000000000        │
├──┼───┼────────────┼──────────────────┤
│三六│黃士哲│萬通商業銀行            │00000000000000        │
├──┼───┼────────────┼──────────────────┤
│三七│黃治家│萬泰商業銀行高雄分行    │000000000000            │
├──┼───┼────────────┼──────────────────┤
│三八│吳旻樺│萬通商業銀行南崁分行    │00000000000000        │
├──┼───┼────────────┼──────────────────┤
│三九│吳承翰│慶豐商業銀行大同分行    │00000000000000        │
└──┴───┴────────────┴──────────────────┘
附表三（行動電話晶片）
┌──┬───────────────┬──┬────────────────┐
│編號│手機號碼                      │編號│手機號碼                        │
├──┼───────────────┼──┼────────────────┤
│  │0000000000          │  │0000000000            │
├──┼───────────────┼──┼────────────────┤
│  │0000000000          │  │0000000000            │
├──┼───────────────┼──┼────────────────┤
│  │0000000000          │  │0000000000            │
├──┼───────────────┼──┼────────────────┤
│  │0000000000          │  │0000000000            │
├──┼───────────────┼──┼────────────────┤
│  │0000000000          │  │0000000000            │
├──┼───────────────┼──┼────────────────┤
│  │0000000000          │  │0000000000            │
├──┼───────────────┼──┼────────────────┤
│  │0000000000          │  │0000000000            │
├──┼───────────────┼──┼────────────────┤
│  │0000000000          │  │0000000000            │
├──┼───────────────┼──┼────────────────┤
│  │0000000000          │  │0000000000            │
├──┼───────────────┼──┼────────────────┤
│  │0000000000          │  │0000000000            │
├──┼───────────────┼──┼────────────────┤
│  │0000000000          │    │                                │
└──┴───────────────┴──┴────────────────┘
